---
title: "練習題詳解 061-070"
output: html_notebook
---

## 練習題指引

- 將練習題與所需檔案下載到專案資料夾，並以 RStudio 選單 File -> Open Project in New Session... 開啟專案資料夾。
- 練習題已經定義好函數的名稱以及參數名稱，我們只需要寫作函數的主體即可。
- 練習題共分為三種，預設輸出皆為 `return(NA)`：
  - 是非題：若覺得是非題的敘述**不正確**，就將預設輸出改寫為 `return(FALSE)`，若覺得是非題的敘述**正確**則改寫為 `return(TRUE)`
  - 單選題：若覺得單選題的第一個選項**正確**則改寫為 `return(1)`，若覺得單選題的第二個選項**正確**則改寫為 `return(2)`，若覺得單選題的第三個選項**正確**則改寫為 `return(3)`，若覺得單選題的第四個選項**正確**則改寫為 `return(4)`
  - 程式題：函數名稱之下的註解會描述測試如何進行，能夠讓我們充分暸解預期輸入以及預期輸出之間的對應關係，寫作完畢後改寫為 `return(expected_output)`
- 如果練習題需要載入檔案，檔案會與練習題存放在同個資料夾中，這時就可以運用工作目錄、直接指定檔案名稱載入。
- 執行測試的方式為點選 Source 右上方選單的 Run -> Restart R and Run All Chunks

```{r}
pkgs <- c("rmarkdown", "testthat")
install.packages(pkgs) # 若不是第一次寫作業，可以將這列註解掉
library("testthat")
```

## 061（是非題）重複使用先前寫的程式碼用複製貼上的方式最有效率。

```{r}
exercise_061 <- function() {
  ### BEGIN SOLUTION
  return(FALSE)
  ### END SOLUTION
}
```

## 062（是非題）`sum()` 函數是屬於一種通用函數。

```{r}
exercise_062 <- function() {
  ### BEGIN SOLUTION
  return(FALSE)
  ### END SOLUTION
}
```

## 063（單選題）下列哪一個函數屬於通用函數？

1. `length()`
2. `abs()`
3. `max()`
4. `median()`

```{r}
exercise_063 <- function() {
  ### BEGIN SOLUTION
  return(2)
  ### END SOLUTION
}
```

## 064（單選題）下列哪一個函數可以指定分割符號來進行文字的切割？

1. `grep()`
2. `paste()`
3. `sub()`
4. `strsplit()`

```{r}
exercise_064 <- function() {
  ### BEGIN SOLUTION
  return(4)
  ### END SOLUTION
}
```

## 065（單選題）下面這段程式碼中 `demo_function(6, 14)` 會輸出哪個值？

```r
demo_function <- function(x, y) {
  answer <- (x + y) / 2
  return(answer)
}
x <- 3
y <- 7
demo_function(6, 14)
```

1. `[1] 5`
2. `[1] 10`
3. `[1] 6.5`
4. `[1] 13`

```{r}
exercise_065 <- function() {
  ### BEGIN SOLUTION
  return(2)
  ### END SOLUTION
}
```

## 066（程式題）回傳中位的元素。

定義函數 `return_middle_elements()` 將輸入數值向量的中位元素回傳。

- 使用 `sort()` 函數遞增排序數值向量。
- 使用 `length()` 函數得知元素個數。
- 以元素個數作為條件判斷中位元素的位置和數量。
- 將答案寫在 `return()` 之中。

```{r}
return_middle_elements <- function(x) {
  # > return_middle_elements(c(3, 2, 7, 5))
  # [1] 3 5
  # > return_middle_elements(c(3, 2, 7, 5, 11))
  # [1] 5
  # > return_middle_elements(c(3, 2, 7, 5, 13, 11))
  # [1] 5 7
  # > return_middle_elements(c(3, 2, 7, 5, 13, 11, 17))
  # [1] 7
  ### BEGIN SOLUTION
  sort_x <- sort(x)
  length_x <- length(x)
  if (length_x %% 2 == 1) {
    middle_indices <- ceiling(length_x / 2)
  } else {
    first_middle_index <- floor(length_x / 2)
    middle_indices <- c(first_middle_index, first_middle_index + 1)
  }
  answer <- sort_x[middle_indices]
  return(answer)
  ### END SOLUTION
}
```

## 067（程式題）回傳中位數。

定義函數 `return_median()` 將輸入數值向量的中位數回傳。

- 使用 066（程式題）定義的 `return_middle_elements()` 函數。
- 使用 `length()` 函數得知中位元素個數。
- 以中位元素個數作為條件判斷中位數該如何計算。
- 將答案寫在 `return()` 之中。

```{r}
return_median <- function(x) {
  # > return_median(c(3, 2, 7, 5))
  # [1] 4
  # > return_median(c(3, 2, 7, 5, 11))
  # [1] 5
  # > return_median(c(3, 2, 7, 5, 13, 11))
  # [1] 6
  # > return_median(c(3, 2, 7, 5, 13, 11, 17))
  # [1] 7
  ### BEGIN SOLUTION
  middle_elements <- return_middle_elements(x)
  length_middle_elements <- length(middle_elements)
  if (length_middle_elements == 1) {
    answer <- middle_elements
  } else {
    answer <- sum(middle_elements) / 2
  }
  return(answer)
  ### END SOLUTION
}
```

## 068（程式題）連接清單中的文字。

定義函數 `paste_characters_in_list()` 將清單中的文字向量連接為一個長度 1 的文字向量。

- 以 `for` 迴圈或者 `while` 迴圈走訪清單。
- 在迴圈中加入 `if` 條件判斷。
- 使用 `paste0()` 函數合併資料。
- 將答案寫在 `return()` 之中。

```{r}
paste_characters_in_list <- function(x) {
  # > paste_characters_in_list(list(1, "A", 2, "B", 3))
  # [1] "AB"
  # > paste_characters_in_list(list(4, 5, 6, "C", "D", "E"))
  # [1] "CDE"
  # > paste_characters_in_list(list("F", "G", 7, 8, 9))
  # [1] "FG"
  ### BEGIN SOLUTION
  answer <- ""
  for (item in x) {
    if (is.character(item)) {
      answer <- paste0(answer, item)
    }
  }
  return(answer)
  ### END SOLUTION
}
```

## 069（程式題）取出年月日。

定義函數 `extract_year_month_day()` 回傳輸入文字向量的年、月、日。

- 使用 `strsplit()` 函數分割文字。
- 以命名清單儲存切割後的年、月、日。
- 將答案寫在 `return()` 之中。

```{r}
extract_year_month_day <- function(x) {
  # > extract_year_month_day("2022-11-30")
  # $year
  # [1] 2022
  #
  # $month
  # [1] 11
  #
  # $day
  # [1] 30
  # > extract_year_month_day("2022-12-31")
  # $year
  # [1] 2022
  #
  # $month
  # [1] 12
  #
  # $day
  # [1] 31
  # > extract_year_month_day("2023-01-01")
  # $year
  # [1] 2023
  #
  # $month
  # [1] 1
  #
  # $day
  # [1] 1
  ### BEGIN SOLUTION
  strsplit_x <- strsplit(x, split = "-")
  year <- as.numeric(strsplit_x[[1]][1])
  month <- as.numeric(strsplit_x[[1]][2])
  day <- as.numeric(strsplit_x[[1]][3])
  answer <- list(
    "year" = year,
    "month" = month,
    "day" = day
  )
  return(answer)
  ### END SOLUTION
}
```

## 070（程式題）統計母音的出現次數。

定義函數 `count_vowels()` 回傳輸入文字向量中母音（a, e, i, o, u）的出現次數。

- 使用 `strplit()` 函數分割文字。
- 以 `for` 迴圈或者 `while` 迴圈走訪文字向量的每一個字母。
- 在迴圈中加入 `if` 條件判斷。
- 以命名清單統計母音的出現次數。
- 將答案寫在 `return()` 之中。

```{r}
count_vowels <- function(x) {
  # > count_vowels("statistical programming")
  # $a
  # [1] 3
  #
  # $e
  # [1] 0
  #
  # $i
  # [1] 3
  #
  # $o
  # [1] 1
  #
  # $u
  # [1] 0
  # > count_vowels("giannis antetokounmpo")
  # $a
  # [1] 2
  #
  # $e
  # [1] 1
  #
  # $i
  # [1] 2
  #
  # $o
  # [1] 3
  #
  # $u
  # [1] 1
  ### BEGIN SOLUTION
  nchar_x <- nchar(x)
  strsplit_x <- strsplit(x, split = "")
  vowels <- c("a", "e", "i", "o", "u")
  answer <- list(
    "a" = 0,
    "e" = 0,
    "i" = 0,
    "o" = 0,
    "u" = 0
  )
  for (index in 1:nchar_x) {
    alphabet <- strsplit_x[[1]][index]
    if (alphabet %in% vowels) {
      answer[[alphabet]] <- answer[[alphabet]] + 1
    }
  }
  return(answer)
  ### END SOLUTION
}
```

## 執行測試

- 點選右上方選單的 Run -> Restart R and Run All Chunks
- 下方為測試程式，請同學忽略並且不要更動。

```{r}
test_061 <- tryCatch({
  test_that("test_061", {
    answer <- exercise_061()
    expect_false(answer)
  })
  }, error = function(e) {
    FALSE
})
test_062 <- tryCatch({
  test_that("test_062", {
    answer <- exercise_062()
    expect_false(answer)
  })
  }, error = function(e) {
    FALSE
})
test_063 <- tryCatch({
  test_that("test_063", {
    answer <- exercise_063()
    expect_equal(answer, 2)
  })
  }, error = function(e) {
    FALSE
})
test_064 <- tryCatch({
  test_that("test_064", {
    answer <- exercise_064()
    expect_equal(answer, 4)
  })
  }, error = function(e) {
    FALSE
})
test_065 <- tryCatch({
  test_that("test_065", {
    answer <- exercise_065()
    expect_equal(answer, 2)
  })
  }, error = function(e) {
    FALSE
})
test_066 <- tryCatch({
  test_that("test_066", {
    answer <- return_middle_elements(c(3, 2, 7, 5))
    expect_equal(answer, c(3, 5))
    answer <- return_middle_elements(c(3, 2, 7, 5, 11))
    expect_equal(answer, 5)
    answer <- return_middle_elements(c(3, 2, 7, 5, 13, 11))
    expect_equal(answer, c(5, 7))
    answer <- return_middle_elements(c(3, 2, 7, 5, 13, 11, 17))
    expect_equal(answer, 7)
  })
  }, error = function(e) {
    FALSE
})
test_067 <- tryCatch({
  test_that("test_067", {
    answer <- return_median(c(3, 2, 7, 5))
    expect_equal(answer, 4)
     answer <- return_median(c(3, 2, 7, 5, 11))
    expect_equal(answer, 5)
     answer <- return_median(c(3, 2, 7, 5, 13, 11))
    expect_equal(answer, 6)
     answer <- return_median(c(3, 2, 7, 5, 13, 11, 17))
    expect_equal(answer, 7)
  })
  }, error = function(e) {
    FALSE
})

test_068 <- tryCatch({
  test_that("test_068", {
    answer <- paste_characters_in_list(list(1, "A", 2, "B", 3))
    expect_equal(answer, "AB")
    answer <- paste_characters_in_list(list(4, 5, 6, "C", "D", "E"))
    expect_equal(answer, "CDE")
    answer <- paste_characters_in_list(list("F", "G", 7, 8, 9))
    expect_equal(answer, "FG")
  })
  }, error = function(e) {
    FALSE
})
test_069 <- tryCatch({
  test_that("test_069", {
    answer <- extract_year_month_day("2022-11-30")
    expect_equal(answer$year, 2022)
    expect_equal(answer$month, 11)
    expect_equal(answer$day, 30)
    answer <- extract_year_month_day("2022-12-31")
    expect_equal(answer$year, 2022)
    expect_equal(answer$month, 12)
    expect_equal(answer$day, 31)
    answer <- extract_year_month_day("2023-01-01")
    expect_equal(answer$year, 2023)
    expect_equal(answer$month, 1)
    expect_equal(answer$day, 1)
  })
  }, error = function(e) {
    FALSE
})
test_070 <- tryCatch({
  test_that("test_070", {
    answer <- count_vowels("statistical programming")
    expect_equal(answer$a, 3)
    expect_equal(answer$i, 3)
    expect_equal(answer$o, 1)
    answer <- count_vowels("giannis antetokounmpo")
    expect_equal(answer$a, 2)
    expect_equal(answer$e, 1)
    expect_equal(answer$i, 2)
    expect_equal(answer$o, 3)
    expect_equal(answer$u, 1)
  })
  }, error = function(e) {
    FALSE
})
all_tests <- c(test_061, 
               test_062,
               test_063,
               test_064,
               test_065,
               test_066, 
               test_067,
               test_068,
               test_069,
               test_070
              )
passed_tests <- sum(all_tests)
sprintf("在自行定義函數組織 R 語言的程式碼的 %s 題練習中，您總共答對了 %s 題。", length(all_tests), passed_tests)
```