---
title: "練習題 011-020"
output: html_notebook
---

## 練習題指引

- 將練習題與所需檔案下載到專案資料夾，並以 RStudio 選單 File -> Open Project in New Session... 開啟專案資料夾。
- 練習題已經定義好函數的名稱以及參數名稱，我們只需要寫作函數的主體即可。
- 練習題共分為三種，預設輸出皆為 `return(NA)`：
  - 是非題：若覺得是非題的敘述**不正確**，就將預設輸出改寫為 `return(FALSE)`，若覺得是非題的敘述**正確**則改寫為 `return(TRUE)`
  - 單選題：若覺得單選題的第一個選項**正確**則改寫為 `return(1)`，若覺得單選題的第二個選項**正確**則改寫為 `return(2)`，若覺得單選題的第三個選項**正確**則改寫為 `return(3)`，若覺得單選題的第四個選項**正確**則改寫為 `return(4)`
  - 程式題：函數名稱之下的註解會描述測試如何進行，能夠讓我們充分暸解預期輸入以及預期輸出之間的對應關係，寫作完畢後改寫為 `return(expected_output)`
- 如果練習題需要載入檔案，檔案會與練習題存放在同個資料夾中，這時就可以運用工作目錄、直接指定檔案名稱載入。
- 執行測試的方式為點選 Source 右上方選單的 Run -> Restart R and Run All Chunks

```{r}
pkgs <- c("rmarkdown", "testthat")
install.packages(pkgs) # 若不是第一次寫作業，可以將這列註解掉
library("testthat")
```

## 011（是非題）`<-` 是 R 語言慣用的賦值運算符。

```{r}
exercise_011 <- function() {
  ### BEGIN SOLUTION
  return(NA)
  ### END SOLUTION
}
```

## 012（是非題）`#` 是 R 語言中用來標註重要程式的符號，可以特別強調該列程式碼的重要性。

```{r}
exercise_012 <- function() {
  ### BEGIN SOLUTION
  return(NA)
  ### END SOLUTION
}
```

## 013（是非題）`ls()` 函數能夠建立 R 語言的資料結構 `list`

```{r}
exercise_013 <- function() {
  ### BEGIN SOLUTION
  return(NA)
  ### END SOLUTION
}
```

## 014（是非題）`Sys.Date()` 函數能夠取得目前電腦系統日期。

```{r}
exercise_014 <- function() {
  ### BEGIN SOLUTION
  return(NA)
  ### END SOLUTION
}
```

## 015（單選題）下列何者不是 R 語言的資料結構類別命名？

1. `data.frame`
2. `dict`
3. `list`
4. `matrix`

```{r}
exercise_015 <- function() {
  ### BEGIN SOLUTION
  return(NA)
  ### END SOLUTION
}
```

## 016（單選題）R 語言的核心精神 "The way R works is pretty straightforward, you apply functions to objects." 是引用自下列哪一位？

1. Hadley Wickham
2. John Chambers
3. Winston Chang
4. Greg Martin

```{r}
exercise_016 <- function() {
  ### BEGIN SOLUTION
  return(NA)
  ### END SOLUTION
}
```

## 017（單選題）下列何者不是 R 語言設計資料結構的考量？

1. 外觀是否漂亮
2. 資料是否同質
3. 資料是否異質
4. 維度個數

```{r}
exercise_017 <- function() {
  ### BEGIN SOLUTION
  return(NA)
  ### END SOLUTION
}
```

## 018（單選題）下列哪一個函數能夠讓我們查詢函數或者資料說明？

1. `Sys.Date()`
2. `Sys.time()`
3. `help()`
4. `setwd()`

```{r}
exercise_018 <- function() {
  ### BEGIN SOLUTION
  return(NA)
  ### END SOLUTION
}
```

## 019（程式題）環境中所有物件名稱。

定義函數 `return_environment_object_names()` 回傳環境中所有物件名稱。

- 將答案寫在 `return()` 之中。
- 使用 `ls()` 函數。

```{r}
return_environment_object_names <- function() {
  # > return_environment_object_names()
  # [1] "Object names in environment."
  ### BEGIN SOLUTION
  return(NA)
  ### END SOLUTION
}
```

## 020（程式題）電腦系統日期。

定義函數 `return_sys_date()` 回傳電腦系統日期。

- 將答案寫在 `return()` 之中。
- 使用 `Sys.Date()` 函數。

```{r}
return_sys_date <- function() {
  # > return_sys_date()
  # [1] "System date of your computer."
  # > return_sys_date()
  # [1] "2022-12-31"
  # > return_sys_date()
  # [1] "2023-01-01"
  ### BEGIN SOLUTION
  return(NA)
  ### END SOLUTION
}
```

## 執行測試

- 點選右上方選單的 Run -> Restart R and Run All Chunks
- 下方為測試程式，請同學忽略並且不要更動。

```{r}
test_011 <- tryCatch({
  test_that("test_011", {
    answer <- exercise_011()
    expect_true(answer)
  })
  }, error = function(e) {
    FALSE
})
test_012 <- tryCatch({
  test_that("test_012", {
    answer <- exercise_012()
    expect_false(answer)
  })
  }, error = function(e) {
    FALSE
})
test_013 <- tryCatch({
  test_that("test_013", {
    answer <- exercise_013()
    expect_false(answer)
  })
  }, error = function(e) {
    FALSE
})
test_014 <- tryCatch({
  test_that("test_014", {
    answer <- exercise_014()
    expect_true(answer)
  })
  }, error = function(e) {
    FALSE
})
test_015 <- tryCatch({
  test_that("test_015", {
    answer <- exercise_015()
    expect_equal(answer, 2)
  })
  }, error = function(e) {
    FALSE
})
test_016 <- tryCatch({
  test_that("test_016", {
    answer <- exercise_016()
    expect_equal(answer, 4)
  })
  }, error = function(e) {
    FALSE
})
test_017 <- tryCatch({
  test_that("test_017", {
    answer <- exercise_017()
    expect_equal(answer, 1)
  })
  }, error = function(e) {
    FALSE
})
test_018 <- tryCatch({
  test_that("test_018", {
    answer <- exercise_018()
    expect_equal(answer, 3)
  })
  }, error = function(e) {
    FALSE
})
test_019 <- tryCatch({
  test_that("test_019", {
    answer <- return_environment_object_names()
    expect_type(answer, "character")
  })
  }, error = function(e) {
    FALSE
})
test_020 <- tryCatch({
  test_that("test_020", {
    answer <- return_sys_date()
    expect_s3_class(answer, "Date")
  })
  }, error = function(e) {
    FALSE
})
all_tests <- c(test_011, 
               test_012,
               test_013,
               test_014,
               test_015,
               test_016, 
               test_017,
               test_018,
               test_019,
               test_020
              )
passed_tests <- sum(all_tests)
sprintf("在怎樣學好 R 語言的 %s 題練習中，您總共答對了 %s 題。", length(all_tests), passed_tests)
```