---
title: "練習題 001-010"
output: html_notebook
---

## 練習題指引

- 第一個程式碼儲存格會將可能用得到的套件以及單元測試套件 `testthat` 載入。
- 練習題已經定義好函數的名稱以及參數名稱，我們只需要寫作答案與函數主體即可。
- 練習題共分為三種，預設輸出皆為 `NA`：
  1. 是非題
  2. 單選題
  3. 程式題
- 是非題與單選題沒有註解描述測試；程式題則會在函數名稱之下的註解是描述測試如何進行，能夠讓我們充分暸解預期輸入以及預期輸出之間的關係。
- 將答案寫在 `return()` 的小括號之中，若覺得是非題的敘述**不正確**，就將預設輸出改寫為 `return(FALSE)`，若覺得是非題的敘述**正確**則改寫為 `return(TRUE)`；若覺得單選題的第一個選項**正確**則改寫為 `return(1)`，若覺得單選題的第二個選項**正確**則改寫為 `return(2)`，以此類推。
- 如果練習題需要載入檔案，檔案會與練習題存放在同個資料夾中，這時就可以運用工作目錄來載入（直接指定檔案名稱）。
- 在 `### BEGIN SOLUTION` 與 `### END SOLUTION` 兩列註解之間撰寫答案與函數主體。
- 執行測試的方式為點選右上方選單的 Run -> Restart R and Run All Chunks
- 因為使用免費的伺服器資源，練習題閒置超過 10 分鐘會自動斷線，只要重新點選連結即可重新啟動。
- 建議同學可以先將練習題下載到自己電腦，完成以後可以選擇在自己電腦批改測試或上傳覆蓋原本的 `exercises.Rmd` 批改測試。

```{r}
install.packages("rmarkdown") # 若已經安裝可以將這列註解
install.packages("testthat")  # 若已經安裝可以將這列註解
library("testthat")
```

## 001（是非題）建立 R 語言的學習環境時，可以只安裝 RStudio，不需要安裝 R。

```{r}
exercise_001 <- function() {
  ### BEGIN SOLUTION
  return(NA)
  ### END SOLUTION
}
```

## 002（是非題）建立 R 語言的學習環境時，可以只安裝 R，不需要安裝 RStudio。

```{r}
exercise_002 <- function() {
  ### BEGIN SOLUTION
  return(NA)
  ### END SOLUTION
}
```

## 003（是非題）R 是資料分析師與資料科學家常用的程式語言之一。

```{r}
exercise_003 <- function() {
  ### BEGIN SOLUTION
  return(NA)
  ### END SOLUTION
}
```

## 004（是非題）Google 資料分析專業證照的必修程式語言是 SAS 與 Matlab。

```{r}
exercise_004 <- function() {
  ### BEGIN SOLUTION
  return(NA)
  ### END SOLUTION
}
```

## 005（單選題）R 語言是統計程式語言，它的前身是下列哪一個？

1. Q 語言。
2. SAS。
3. S 語言。
4. Stata。

```{r}
exercise_005 <- function() {
  ### BEGIN SOLUTION
  return(NA)
  ### END SOLUTION
}
```

## 006（單選題）下列哪一個程式語言屬於「專門用途（Special-purposed）程式語言」？

1. C 語言。
2. R 語言。
3. Python。
4. Java。

```{r}
exercise_006 <- function() {
  ### BEGIN SOLUTION
  return(NA)
  ### END SOLUTION
}
```

## 007（單選題）下列哪一個整合開發環境是最多 R 語言愛好者在使用的？

1. PyCharm
2. Xcode
3. RStudio
4. Eclipse

```{r}
exercise_007 <- function() {
  ### BEGIN SOLUTION
  return(NA)
  ### END SOLUTION
}
```

## 008（單選題）下列哪一個函數可以離開 R？

1. `Q()`
2. `QUIT()`
3. `exit()`
4. `q()`

```{r}
exercise_008 <- function() {
  ### BEGIN SOLUTION
  return(NA)
  ### END SOLUTION
}
```

## 009（程式題）哈囉世界。

定義函數 `hello_world()` 回傳 `"Hello, World!"`

- 將答案寫在 `return()` 之中。
- 文字用單引號或雙引號包括起來。

```{r}
hello_world <- function() {
  # > hello_world()
  # [1] "Hello, World!"
  ### BEGIN SOLUTION
  return(NA)
  ### END SOLUTION
}
```

## 010（程式題）幸運數字。

定義函數 `lucky_number()` 回傳任何一個你喜歡的數字

- 將答案寫在 `return()` 之中。
- 數字不需要用單引號或雙引號包括起來。

```{r}
lucky_number <- function() {
  # > lucky_number()
  # [1] 24
  ### BEGIN SOLUTION
  return(NA)
  ### END SOLUTION
}
```

## 執行測試

- 點選右上方選單的 Run -> Restart R and Run All Chunks
- 下方為測試程式，請同學忽略並且不要更動。

```{r}
test_001 <- tryCatch({
  test_that("test_001", {
    answer <- exercise_001()
    expect_false(answer)
  })
  }, error = function(e) {
    FALSE
})
test_002 <- tryCatch({
  test_that("test_002", {
    answer <- exercise_002()
    expect_true(answer)
  })
  }, error = function(e) {
    FALSE
})
test_003 <- tryCatch({
  test_that("test_003", {
    answer <- exercise_003()
    expect_true(answer)
  })
  }, error = function(e) {
    FALSE
})
test_004 <- tryCatch({
  test_that("test_004", {
    answer <- exercise_004()
    expect_false(answer)
  })
  }, error = function(e) {
    FALSE
})
test_005 <- tryCatch({
  test_that("test_005", {
    answer <- exercise_005()
    expect_equal(answer, 3)
  })
  }, error = function(e) {
    FALSE
})
test_006 <- tryCatch({
  test_that("test_006", {
    answer <- exercise_006()
    expect_equal(answer, 2)
  })
  }, error = function(e) {
    FALSE
})
test_007 <- tryCatch({
  test_that("test_007", {
    answer <- exercise_007()
    expect_equal(answer, 3)
  })
  }, error = function(e) {
    FALSE
})
test_008 <- tryCatch({
  test_that("test_008", {
    answer <- exercise_008()
    expect_equal(answer, 4)
  })
  }, error = function(e) {
    FALSE
})
test_009 <- tryCatch({
  test_that("test_009", {
    answer <- hello_world()
    expect_equal(answer, "Hello, World!")
  })
  }, error = function(e) {
    FALSE
})
test_010 <- tryCatch({
  test_that("test_010", {
    answer <- lucky_number()
    expect_type(answer, "double")
  })
  }, error = function(e) {
    FALSE
})
all_tests <- c(test_001, 
               test_002,
               test_003,
               test_004,
               test_005,
               test_006, 
               test_007,
               test_008,
               test_009,
               test_010
              )
passed_tests <- sum(all_tests)
sprintf("在 %s 題練習中，您總共答對了 %s 題。", length(all_tests), passed_tests)
```