---
title: "練習題詳解 121-130"
output: html_notebook
---

## 練習題指引

- 將練習題與所需檔案下載到專案資料夾，並以 RStudio 選單 File -> Open Project in New Session... 開啟專案資料夾。
- 練習題已經定義好函數的名稱以及參數名稱，我們只需要寫作函數的主體即可。
- 練習題共分為三種，預設輸出皆為 `return(NA)`：
  - 是非題：若覺得是非題的敘述**不正確**，就將預設輸出改寫為 `return(FALSE)`，若覺得是非題的敘述**正確**則改寫為 `return(TRUE)`
  - 單選題：若覺得單選題的第一個選項**正確**則改寫為 `return(1)`，若覺得單選題的第二個選項**正確**則改寫為 `return(2)`，若覺得單選題的第三個選項**正確**則改寫為 `return(3)`，若覺得單選題的第四個選項**正確**則改寫為 `return(4)`
  - 程式題：函數名稱之下的註解會描述測試如何進行，能夠讓我們充分暸解預期輸入以及預期輸出之間的對應關係，寫作完畢後改寫為 `return(expected_output)`
- 如果練習題需要載入檔案，檔案會與練習題存放在同個資料夾中，這時就可以運用工作目錄、直接指定檔案名稱載入。
- 執行測試的方式為點選 Source 右上方選單的 Run -> Restart R and Run All Chunks

```{r}
pkgs <- c("rmarkdown", "testthat", "dplyr", "tidyr", "ggplot2")
install.packages(pkgs) # 若不是第一次寫作業，可以將這列註解掉
library("testthat")
library("dplyr")
library("tidyr")
library("ggplot2")
```

## 121（是非題）對人來說原始資料相當具體，不需要視覺化的輔助來幫助理解。

```{r}
exercise_121 <- function() {
  ### BEGIN SOLUTION
  return(FALSE)
  ### END SOLUTION
}
```

## 122（是非題）R 語言僅能使用 Base plotting system 作為資料視覺化的工具。

```{r}
exercise_122 <- function() {
  ### BEGIN SOLUTION
  return(FALSE)
  ### END SOLUTION
}
```

## 123（單選題）`ggplot2` 套件的功能可以用下列哪一句話概括？

1. A model builder.
2. A grammar of graphics.
3. A grammar of data manipulation.
4. A canvas for data scientists.

```{r}
exercise_123 <- function() {
  ### BEGIN SOLUTION
  return(2)
  ### END SOLUTION
}
```

## 124（單選題）下列哪一個運算符能用來搭配 `ggplot2` 套件堆疊圖形函數與添加圖形元素？

1. `+`
2. `-`
3. `>>`
4. `|>`

```{r}
exercise_124 <- function() {
  ### BEGIN SOLUTION
  return(1)
  ### END SOLUTION
}
```

## 125（單選題）使用 `ggplot2::ggplot()` 函數的時候會搭配下列哪一個函數建立座標系統？

1. `ggplot2::coordinates()`。
2. `ggplot2::xyaxis()`。
3. `ggplot2::mapping()`。
4. `ggplot2::aes()`。

```{r}
exercise_125 <- function() {
  ### BEGIN SOLUTION
  return(4)
  ### END SOLUTION
}
```

## 寫作程式題之前先使用 `import_time_series()` 函數獲得 `time_series` 資料框。

```{r}
import_time_series <- function() {
  time_series_route <- "https://raw.githubusercontent.com/CSSEGISandData/COVID-19/master/csse_covid_19_data/csse_covid_19_time_series/"
  confirmed_file_name <- "time_series_covid19_confirmed_global.csv"
  deaths_file_name <- "time_series_covid19_deaths_global.csv"
  confirmed_file_url <- paste0(time_series_route, confirmed_file_name)
  deaths_file_url <- paste0(time_series_route, deaths_file_name)
  time_series_confirmed <- read.csv(confirmed_file_url)
  time_series_deaths <- read.csv(deaths_file_url)
  cols_not_to_pivot <- c("Province.State", "Country.Region", "Lat", "Long")
  time_series_confirmed_long <- time_series_confirmed |>
    tidyr::pivot_longer(cols = !all_of(cols_not_to_pivot), names_to = "Date", values_to = "Confirmed")
  time_series_deaths_long <- time_series_deaths |>
    tidyr::pivot_longer(cols = !all_of(cols_not_to_pivot), names_to = "Date", values_to = "Deaths")
  time_series_confirmed_long$Date <- sub(pattern = "X", replacement = "", time_series_confirmed_long$Date)
  time_series_deaths_long$Date <- sub(pattern = "X", replacement = "", time_series_deaths_long$Date)
  from_format <- "%m.%d.%y"
time_series_confirmed_long$Date <- as.Date(time_series_confirmed_long$Date, format = from_format)
time_series_deaths_long$Date <- as.Date(time_series_deaths_long$Date, format = from_format)
  time_series <- dplyr::inner_join(time_series_confirmed_long, time_series_deaths_long, by = c("Province.State" = "Province.State",
                                "Country.Region" = "Country.Region",
                                "Lat" = "Lat",
                                "Long" = "Long",
                                "Date" = "Date"))
  return(time_series)
}
time_series <- import_time_series()
```

## 126（程式題）各國確診死亡人數總計。

定義函數 `sum_confirmed_deaths_by_countries()` 輸出 `time_series` 資料框的各國確診、死亡人數總計。

- 以篩選觀測值的技巧操作。
- 以分組聚合的技巧操作。
- 將答案寫在 `return()` 之中。

```{r}
sum_confirmed_deaths_by_countries <- function(time_series) {
  # > confirmed_deaths_by_countries <- sum_confirmed_deaths_by_countries(time_series)
  # > ncol(confirmed_deaths_by_countries)
  # [1] 3
  ### BEGIN SOLUTION
  most_recent_date <- max(time_series$Date)
  answer <- time_series |>
    dplyr::filter(Date == most_recent_date) |>
    dplyr::group_by(Country.Region) |>
    dplyr::summarise(Confirmed = sum(Confirmed),
                     Deaths = sum(Deaths))
  return(answer)
  ### END SOLUTION
}
```

## 127（程式題）以 `ggplot2` 繪製水平長條圖視覺化前十大確診人數的國家（作圖不跑測試）。

接續上題，定義函數 `plot_top_ten_confirmed_by_countries()` 以 `ggplot2` 繪製水平長條圖視覺化前十大確診人數的國家。

- 使用 `sum_confirmed_deaths_by_countries()` 函數。
- 使用 `dplry::arrange()` 函數排序。
- 使用 `head()` 函數。
- 使用 `ggplot2::ggplot()` 函數與 `ggplot2::aes()` 函數建立座標系統。
- 使用 `ggplot2::geom_bar(stat = "identity")` 函數繪製觀察排序的長條圖。
- 使用 `ggplot2::coord_flip()` 函數將長條圖反轉為水平。

```{r}
plot_top_ten_confirmed_by_countries <- function() {
  # > plot_top_ten_confirmed_by_countries()
  # Check "Plots" panel
  ### BEGIN SOLUTION
  confirmed_deaths_by_countries <- sum_confirmed_deaths_by_countries(time_series)
  top_ten <- confirmed_deaths_by_countries |>
    dplyr::arrange(desc(Confirmed)) |>
    head(10) |>
    dplyr::arrange(Confirmed)
  bar_order <- as.character(top_ten$Country.Region)
  top_ten$Country.Region <- factor(top_ten$Country.Region, levels = bar_order)
  ggplot2::ggplot(top_ten, aes(x = Country.Region, y = Confirmed, fill = Country.Region)) +
    ggplot2::geom_bar(stat = "identity") + 
    ggplot2::coord_flip() +
    ggplot2::ggtitle("Top 10 Confirmed by Country")
  ### END SOLUTION
}
```

## 128（程式題）以 `ggplot2` 繪製水平長條圖視覺化前十大死亡人數的國家（作圖不跑測試）。

接續上題，定義函數 `plot_top_ten_deaths_by_countries()` 以 `ggplot2` 繪製水平長條圖視覺化前十大死亡人數的國家。

- 使用 `sum_confirmed_deaths_by_countries()` 函數。
- 使用 `dplry::arrange()` 函數排序。
- 使用 `head()` 函數。
- 使用 `ggplot2::ggplot()` 函數與 `ggplot2::aes()` 函數建立座標系統。
- 使用 `ggplot2::geom_bar(stat = "identity")` 函數繪製觀察排序的長條圖。
- 使用 `ggplot2::coord_flip()` 函數將長條圖反轉為水平。

```{r}
plot_top_ten_deaths_by_countries <- function() {
  # > plot_top_ten_deaths_by_countries()
  # Check "Plots" panel
  ### BEGIN SOLUTION
  confirmed_deaths_by_countries <- sum_confirmed_deaths_by_countries(time_series)
  top_ten <- confirmed_deaths_by_countries |>
    dplyr::arrange(desc(Deaths)) |>
    head(10) |>
    dplyr::arrange(Deaths)
  bar_order <- as.character(top_ten$Country.Region)
  top_ten$Country.Region <- factor(top_ten$Country.Region, levels = bar_order)
  ggplot2::ggplot(top_ten, aes(x = Country.Region, y = Deaths, fill = Country.Region)) +
    ggplot2::geom_bar(stat = "identity") + 
    ggplot2::coord_flip() +
    ggplot2::ggtitle("Top 10 Deaths by Country")
  ### END SOLUTION
}
```

## 129（程式題）各國確診死亡人數依國家、日數總計。

定義函數 `sum_confirmed_deaths_by_countries_dates()` 輸出 `time_series` 資料框的各國依日期的確診、死亡人數總計。

- 以分組聚合的技巧操作。
- 將答案寫在 `return()` 之中。

```{r}
sum_confirmed_deaths_by_countries_dates <- function(time_series) {
  # > confirmed_deaths_by_countries_dates <- sum_confirmed_deaths_by_countries_dates(time_series)
  # > ncol(confirmed_deaths_by_countries_dates)
  # [1] 4
  ### BEGIN SOLUTION
  answer <- time_series |>
    dplyr::group_by(Country.Region, Date) |>
    dplyr::summarise(Confirmed = sum(Confirmed),
                     Deaths = sum(Deaths))
  return(answer)
  ### END SOLUTION
}
```

## 130（程式題）以 `ggplot2` 繪製線圖視覺化台灣、南韓、日本與新加坡的確診人數趨勢（作圖不跑測試）。

接續上題，定義函數 `plot_lines()` 以 `ggplot2` 繪製線圖視覺化台灣（`"Taiwan*"`）、南韓（`"Korea, South"`）、日本（`"Japan"`）與新加坡（`"Singapore"`）的確診人數趨勢。

- 使用 `sum_confirmed_deaths_by_countries_dates()` 函數。
- 以篩選觀測值的技巧操作。
- 使用 `ggplot2::ggplot()` 函數與 `ggplot2::aes()` 函數建立座標系統。
- 使用 `ggplot2::geom_line()` 函數繪製觀察趨勢的線圖。

```{r}
plot_lines <- function() {
  # > plot_lines()
  # Check "Plots" panel
  ### BEGIN SOLUTION
  confirmed_deaths_by_countries_dates <- sum_confirmed_deaths_by_countries_dates(time_series)
  tw_kr_jp_sg <- confirmed_deaths_by_countries_dates |>
    filter(Country.Region %in% c("Taiwan*", "Korea, South", "Japan", "Singapore"))
  ggplot2::ggplot(tw_kr_jp_sg, aes(x = Date, y = Confirmed, colour = Country.Region)) +
    ggplot2::geom_line() + 
    ggplot2::ggtitle("Confirmed by Date")
  ### END SOLUTION
}
```

## 執行測試

- 點選右上方選單的 Run -> Restart R and Run All Chunks
- 下方為測試程式，請同學忽略並且不要更動。

```{r}
test_121 <- tryCatch({
  test_that("test_121", {
    answer <- exercise_121()
    expect_false(answer)
  })
  }, error = function(e) {
    FALSE
})
test_122 <- tryCatch({
  test_that("test_122", {
    answer <- exercise_122()
    expect_false(answer)
  })
  }, error = function(e) {
    FALSE
})
test_123 <- tryCatch({
  test_that("test_123", {
    answer <- exercise_123()
    expect_equal(answer, 2)
  })
  }, error = function(e) {
    FALSE
})
test_124 <- tryCatch({
  test_that("test_124", {
    answer <- exercise_124()
    expect_equal(answer, 1)
  })
  }, error = function(e) {
    FALSE
})
test_125 <- tryCatch({
  test_that("test_125", {
    answer <- exercise_125()
    expect_equal(answer, 4)
  })
  }, error = function(e) {
    FALSE
})
test_126 <- tryCatch({
  test_that("test_126", {
    confirmed_deaths_by_countries <- sum_confirmed_deaths_by_countries(time_series)
    expect_equal(ncol(confirmed_deaths_by_countries), 3)
  })
  }, error = function(e) {
    FALSE
})
test_129 <- tryCatch({
  test_that("test_129", {
    confirmed_deaths_by_countries_dates <- sum_confirmed_deaths_by_countries_dates(time_series)
    expect_equal(ncol(confirmed_deaths_by_countries_dates), 4)
  })
  }, error = function(e) {
    FALSE
})

all_tests <- c(test_121, 
               test_122,
               test_123,
               test_124,
               test_125,
               test_126, 
               test_129
              )
passed_tests <- sum(all_tests)
sprintf("在視覺化文法的 %s 題練習中，您總共答對了 %s 題。", length(all_tests), passed_tests)
```