---
title: "練習題 051-060"
output: html_notebook
---

## 練習題指引

- 將練習題與所需檔案下載到專案資料夾，並以 RStudio 選單 File -> Open Project in New Session... 開啟專案資料夾。
- 練習題已經定義好函數的名稱以及參數名稱，我們只需要寫作函數的主體即可。
- 練習題共分為三種，預設輸出皆為 `return(NA)`：
  - 是非題：若覺得是非題的敘述**不正確**，就將預設輸出改寫為 `return(FALSE)`，若覺得是非題的敘述**正確**則改寫為 `return(TRUE)`
  - 單選題：若覺得單選題的第一個選項**正確**則改寫為 `return(1)`，若覺得單選題的第二個選項**正確**則改寫為 `return(2)`，若覺得單選題的第三個選項**正確**則改寫為 `return(3)`，若覺得單選題的第四個選項**正確**則改寫為 `return(4)`
  - 程式題：函數名稱之下的註解會描述測試如何進行，能夠讓我們充分暸解預期輸入以及預期輸出之間的對應關係，寫作完畢後改寫為 `return(expected_output)`
- 如果練習題需要載入檔案，檔案會與練習題存放在同個資料夾中，這時就可以運用工作目錄、直接指定檔案名稱載入。
- 執行測試的方式為點選 Source 右上方選單的 Run -> Restart R and Run All Chunks

```{r}
pkgs <- c("rmarkdown", "testthat")
install.packages(pkgs) # 若不是第一次寫作業，可以將這列註解掉
library("testthat")
```

## 051（是非題）下面這段程式碼中，當 `x <- -5566` 時，只有 `x < 0` 的條件會被判斷，`x >= 0` 的條件不會被判斷。

```{r}
x <- -5566
if (x < 0) {
  print("x is negative.")
}
if (x >= 0) {
  print("x is non-negative.")
}
```

```{r}
exercise_051 <- function() {
  ### BEGIN SOLUTION
  return(NA)
  ### END SOLUTION
}
```

## 052（是非題）下面這段程式碼中，當 `x <- -5566` 時，不論 `x < 0` 或 `x >= 0` 的條件都會被判斷。

```{r}
x <- -5566
if (x < 0) {
  print("x is negative.")
} else if (x >= 0) {
  print("x is non-negative.")
}
```

```{r}
exercise_052 <- function() {
  ### BEGIN SOLUTION
  return(NA)
  ### END SOLUTION
}
```

## 053（是非題）下面這段程式碼中，當 `x <- 0` 時，只有 `x == 0` 的條件會被判斷。

```{r}
x <- 0
if (x < 0) {
  print("x is negative.")
} else if (x > 0) {
  print("x is positive.")
} else if (x == 0) {
  print("x is zero.")
}
```

```{r}
exercise_053 <- function() {
  ### BEGIN SOLUTION
  return(NA)
  ### END SOLUTION
}
```

## 054（是非題）下面這段程式碼中，當 `x <- -5566` 時，不論 `x < 0` 或 `x > 0` 的條件都會被判斷。

```{r}
x <- -5566
if (x < 0) {
  print("x is negative.")
} else if (x > 0) {
  print("x is positive.")
} else {
  print("x is zero.")
}
```

```{r}
exercise_054 <- function() {
  ### BEGIN SOLUTION
  return(NA)
  ### END SOLUTION
}
```

## 055（單選題）下列哪一個保留字的功能不是用來建立流程控制？

1. `function`。
2. `if...else if...else`。
3. `for`。
4. `while`。

```{r}
exercise_055 <- function() {
  ### BEGIN SOLUTION
  return(NA)
  ### END SOLUTION
}
```

## 056（程式題）加總清單中的項目。

定義函數 `sum_items_in_list()` 將清單中的項目加總。

- 以 `for` 迴圈或者 `while` 迴圈走訪清單。
- 將答案寫在 `return()` 之中。

```{r}
sum_items_in_list <- function(x) {
  # > sum_items_in_list(list(1, 2, 3))
  # [1] 6
  # > sum_items_in_list(list(4, 5, 6, 7, 8))
  # [1] 30
  # > sum_items_in_list(list(9, 10, 11))
  # [1] 30
  ### BEGIN SOLUTION
  return(NA)
  ### END SOLUTION
}
```

## 057（程式題）加總清單中的數值向量。

定義函數 `sum_numerics_in_list()` 將清單中的數值向量加總。

- 以 `for` 迴圈或者 `while` 迴圈走訪清單。
- 在迴圈中加入 `if` 條件判斷。
- 將答案寫在 `return()` 之中。

```{r}
sum_numerics_in_list <- function(x) {
  # > sum_numerics_in_list(list(1, "A", 2, "B", 3))
  # [1] 6
  # > sum_numerics_in_list(list(4, 5, 6, "C", "D", "E"))
  # [1] 15
  # > sum_numerics_in_list(list("F", "G", 7, 8, 9))
  # [1] 24
  ### BEGIN SOLUTION
  return(NA)
  ### END SOLUTION
}
```

## 058（程式題）合併清單中的文字。

定義函數 `combine_characters_in_list()` 將清單中的文字向量合併為一個文字向量。

- 以 `for` 迴圈或者 `while` 迴圈走訪清單。
- 在迴圈中加入 `if` 條件判斷。
- 使用 `c()` 函數合併資料。
- 將答案寫在 `return()` 之中。

```{r}
combine_characters_in_list <- function(x) {
  # > combine_characters_in_list(list(1, "A", 2, "B", 3))
  # [1] "A" "B"
  # > combine_characters_in_list(list(4, 5, 6, "C", "D", "E"))
  # [1] "C" "D" "E"
  # > combine_characters_in_list(list("F", "G", 7, 8, 9))
  # [1] "F" "G"
  ### BEGIN SOLUTION
  return(NA)
  ### END SOLUTION
}
```

## 059（程式題）合併數值的因數。

定義函數 `combine_numerics_divisors()` 回傳輸入數值的因數。

- 以 `for` 迴圈或者 `while` 迴圈走訪 `1:x`。
- 在迴圈中加入 `if` 條件判斷。
- 使用 `c()` 函數合併資料。
- 將答案寫在 `return()` 之中。

```{r}
combine_numerics_divisors <- function(x) {
  # > combine_numerics_divisors(1)
  # [1] 1
  # > combine_numerics_divisors(2)
  # [1] 1 2
  # > combine_numerics_divisors(3)
  # [1] 1 3
  # > combine_numerics_divisors(4)
  # [1] 1 2 4
  # > combine_numerics_divisors(5)
  # [1] 1 5
  ### BEGIN SOLUTION
  return(NA)
  ### END SOLUTION
}
```

## 060（程式題）判斷質數。

定義函數 `is_prime()` 回傳輸入數值是否為質數。

- 使用 059（程式題）定義的 `combine_numerics_divisors()` 函數。
- 將答案寫在 `return()` 之中。

```{r}
is_prime <- function(x) {
  # > is_prime(1)
  # [1] FALSE
  # > is_prime(2)
  # [1] TRUE
  # > is_prime(3)
  # [1] TRUE
  # > is_prime(4)
  # [1] FALSE
  # > is_prime(5)
  # [1] TRUE
  ### BEGIN SOLUTION
  return(NA)
  ### END SOLUTION
}
```

## 執行測試

- 點選右上方選單的 Run -> Restart R and Run All Chunks
- 下方為測試程式，請同學忽略並且不要更動。

```{r}
test_051 <- tryCatch({
  test_that("test_051", {
    answer <- exercise_051()
    expect_false(answer)
  })
  }, error = function(e) {
    FALSE
})
test_052 <- tryCatch({
  test_that("test_052", {
    answer <- exercise_052()
    expect_false(answer)
  })
  }, error = function(e) {
    FALSE
})
test_053 <- tryCatch({
  test_that("test_053", {
    answer <- exercise_053()
    expect_false(answer)
  })
  }, error = function(e) {
    FALSE
})
test_054 <- tryCatch({
  test_that("test_054", {
    answer <- exercise_054()
    expect_false(answer)
  })
  }, error = function(e) {
    FALSE
})
test_055 <- tryCatch({
  test_that("test_055", {
    answer <- exercise_055()
    expect_equal(answer, 1)
  })
  }, error = function(e) {
    FALSE
})
test_056 <- tryCatch({
  test_that("test_056", {
    expect_equal(sum_items_in_list(list(1, 2, 3)), 6)
    expect_equal(sum_items_in_list(list(4, 5, 6, 7, 8)), 30)
    expect_equal(sum_items_in_list(list(9, 10, 11)), 30)
  })
  }, error = function(e) {
    FALSE
})
test_057 <- tryCatch({
  test_that("test_057", {
    expect_equal(sum_numerics_in_list(list(1, "A", 2, "B", 3)), 6)
    expect_equal(sum_numerics_in_list(list(4, 5, 6, "C", "D", "E")), 15)
    expect_equal(sum_numerics_in_list(list("F", "G", 7, 8, 9)), 24)
  })
  }, error = function(e) {
    FALSE
})

test_058 <- tryCatch({
  test_that("test_058", {
    answer <- combine_characters_in_list(list(1, "A", 2, "B", 3))
    expect_equal(answer, c("A", "B"))
    answer <- combine_characters_in_list(list(4, 5, 6, "C", "D", "E"))
    expect_equal(answer, c("C", "D", "E"))
    answer <- combine_characters_in_list(list("F", "G", 7, 8, 9))
    expect_equal(answer, c("F", "G"))
  })
  }, error = function(e) {
    FALSE
})
test_059 <- tryCatch({
  test_that("test_059", {
    expect_equal(combine_numerics_divisors(1), 1)
    expect_equal(combine_numerics_divisors(2), 1:2)
    expect_equal(combine_numerics_divisors(3), c(1, 3))
    expect_equal(combine_numerics_divisors(4), c(1, 2, 4))
    expect_equal(combine_numerics_divisors(5), c(1, 5))
  })
  }, error = function(e) {
    FALSE
})
test_060 <- tryCatch({
  test_that("test_060", {
    expect_false(is_prime(1))
    expect_true(is_prime(2))
    expect_true(is_prime(3))
    expect_false(is_prime(4))
    expect_true(is_prime(5))
  })
  }, error = function(e) {
    FALSE
})
all_tests <- c(test_051, 
               test_052,
               test_053,
               test_054,
               test_055,
               test_056, 
               test_057,
               test_058,
               test_059,
               test_060
              )
passed_tests <- sum(all_tests)
sprintf("在使用流程控制管理程式區塊的執行的 %s 題練習中，您總共答對了 %s 題。", length(all_tests), passed_tests)
```