---
title: "練習題 041-050"
output: html_notebook
---

## 練習題指引

- 將練習題與所需檔案下載到專案資料夾，並以 RStudio 選單 File -> Open Project in New Session... 開啟專案資料夾。
- 練習題已經定義好函數的名稱以及參數名稱，我們只需要寫作函數的主體即可。
- 練習題共分為三種，預設輸出皆為 `return(NA)`：
  - 是非題：若覺得是非題的敘述**不正確**，就將預設輸出改寫為 `return(FALSE)`，若覺得是非題的敘述**正確**則改寫為 `return(TRUE)`
  - 單選題：若覺得單選題的第一個選項**正確**則改寫為 `return(1)`，若覺得單選題的第二個選項**正確**則改寫為 `return(2)`，若覺得單選題的第三個選項**正確**則改寫為 `return(3)`，若覺得單選題的第四個選項**正確**則改寫為 `return(4)`
  - 程式題：函數名稱之下的註解會描述測試如何進行，能夠讓我們充分暸解預期輸入以及預期輸出之間的對應關係，寫作完畢後改寫為 `return(expected_output)`
- 如果練習題需要載入檔案，檔案會與練習題存放在同個資料夾中，這時就可以運用工作目錄、直接指定檔案名稱載入。
- 執行測試的方式為點選 Source 右上方選單的 Run -> Restart R and Run All Chunks

```{r}
pkgs <- c("rmarkdown", "testthat")
install.packages(pkgs) # 若不是第一次寫作業，可以將這列註解掉
library("testthat")
```

## 041（是非題）清單 `list` 資料結構只能用來儲存同質的資料類別。

```{r}
exercise_041 <- function() {
  ### BEGIN SOLUTION
  return(NA)
  ### END SOLUTION
}
```

## 042（是非題）資料框 `data.frame` 跟矩陣 `matrix` 是完全相同的資料結構。

```{r}
exercise_042 <- function() {
  ### BEGIN SOLUTION
  return(NA)
  ### END SOLUTION
}
```

## 043（單選題）下列哪一個 R 語言的資料結構用來對應字典（Dictionary）或者雜湊表（Hash table）等鍵値配對的資料結構？

1. `vector`
2. `matrix`
3. named `list`
4. `array`。

```{r}
exercise_043 <- function() {
  ### BEGIN SOLUTION
  return(NA)
  ### END SOLUTION
}
```

## 044（單選題）我們可以使用下列哪一個索引語法選出清單 `your_list` 的資料 `[1] "R"           "Programming" "Statistics"`？

```{r}
your_list <- list(
  "logicals" = c(FALSE, TRUE),
  "numerics" = 1:10,
  "characters" = c("R", "Programming", "Statistics")
)
```

1. `your_list[[3]]`。
2. `your_list[["characters"]]`。
3. `your_list$characters`。
4. 以上皆是。

```{r}
exercise_044 <- function() {
  ### BEGIN SOLUTION
  return(NA)
  ### END SOLUTION
}
```

## 045（單選題）我們可以使用下列哪一個函數建立資料框 `data.frame` 資料結構？

1. `df()`。
2. `Data.Frame()`。
3. `data.frame()`。
4. `dataFrame()`。

```{r}
exercise_045 <- function() {
  ### BEGIN SOLUTION
  return(NA)
  ### END SOLUTION
}
```

## 046（程式題）建立清單。

定義函數 `create_a_list()` 建立一個清單包含下列幾個向量。

```{r}
odds <- c(1, 3, 5, 7, 9)
primes <- c(2, 3, 5, 7, 11)
logicals <- c(FALSE, TRUE)
characters <- c("R", "Programming", "Statistics")
```

- 使用 `list()` 函數。
- 將答案寫在 `return()` 之中。

```{r}
create_a_list <- function() {
  # > a_list <- create_a_list()
  # > length(a_list)
  # [1] 4
  # > a_list[[1]]
  # [1] 1 3 5 7 9
  # > a_list[[2]]
  # [1]  2  3  5  7 11
  # > a_list[[3]]
  # [1] FALSE  TRUE
  # > a_list[[4]]
  # [1] "R"           "Programming" "Statistics"
  ### BEGIN SOLUTION
  return(NA)
  ### END SOLUTION
}
```

## 047（程式題）建立命名清單。

定義函數 `create_a_named_list()` 建立一個清單包含下列幾個向量，並分別以 `"odds"`、`"primes"`、`"logicals"` 與 `"characters"` 為命名。

```{r}
odds <- c(1, 3, 5, 7, 9)
primes <- c(2, 3, 5, 7, 11)
logicals <- c(FALSE, TRUE)
characters <- c("R", "Programming", "Statistics")
```

- 使用 `list()` 函數。
- 將答案寫在 `return()` 之中。

```{r}
create_a_named_list <- function() {
  # > a_named_list <- create_a_named_list()
  # > length(a_named_list)
  # [1] 4
  # > a_named_list[["odds"]]
  # [1] 1 3 5 7 9
  # > a_named_list[["primes"]]
  # [1]  2  3  5  7 11
  # > a_named_list[["logicals"]]
  # [1] FALSE  TRUE
  # > a_named_list[["characters"]]
  # [1] "R"           "Programming" "Statistics"
  ### BEGIN SOLUTION
  return(NA)
  ### END SOLUTION
}
```

## 048（程式題）清單的第一個與最後一個元素。

定義函數 `create_batman_trilogy_list()` 能夠以命名清單回傳清單中的第一個與最後一個元素。

- 使用索引值選取資料 `list[[index]]`。
- 使用 `length()` 函數。
- 將答案寫在 `return()` 之中。

```{r}
return_first_last_elements_from_list <- function(x) {
  # > return_first_last_elements_from_list(list(1, 2, 3))
  # $first
  # [1] 1
  #   
  # $last
  # [1] 3
  # > return_first_last_elements_from_list(list(1, 2, 3, 4, 5))
  # $first
  # [1] 1
  #   
  # $last
  # [1] 5
  ### BEGIN SOLUTION
  return(NA)
  ### END SOLUTION
}
```

## 049（程式題）內建資料框 `iris` 的外型。

定義函數 `return_dim_of_iris()` 回傳內建資料框 `iris` 的外型。

```{r}
class(iris) # 直接以物件命名就能取得內建資料框
```

- 以 `iris` 物件命名取得內建資料框。
- 使用 `dim()` 函數。
- 將答案寫在 `return()` 之中。

```{r}
return_dim_of_iris <- function(iris) {
  # > return_dim_of_iris(iris)
  # [1] 150   5
  ### BEGIN SOLUTION
  return(NA)
  ### END SOLUTION
}
```

## 050（程式題）篩選內建資料框 `iris`。

定義函數 `filter_iris_virginica()` 將內建資料框 `iris` 的 `Species` 變數篩選出 `virginica` 這個品種的觀測值。

- 以邏輯向量篩選 `data.frame[logical, ]`。
- 將答案寫在 `return()` 之中。

```{r}
filter_iris_virginica <- function(iris) {
  # > iris_virginica <- filter_iris_virginica(iris)
  # > dim(iris_virginica)
  # [1] 50  5
  ### BEGIN SOLUTION
  return(NA)
  ### END SOLUTION
}
```

## 執行測試

- 點選右上方選單的 Run -> Restart R and Run All Chunks
- 下方為測試程式，請同學忽略並且不要更動。

```{r}
test_041 <- tryCatch({
  test_that("test_041", {
    answer <- exercise_041()
    expect_false(answer)
  })
  }, error = function(e) {
    FALSE
})
test_042 <- tryCatch({
  test_that("test_042", {
    answer <- exercise_042()
    expect_false(answer)
  })
  }, error = function(e) {
    FALSE
})
test_043 <- tryCatch({
  test_that("test_043", {
    answer <- exercise_043()
    expect_equal(answer, 3)
  })
  }, error = function(e) {
    FALSE
})
test_044 <- tryCatch({
  test_that("test_044", {
    answer <- exercise_044()
    expect_equal(answer, 4)
  })
  }, error = function(e) {
    FALSE
})
test_045 <- tryCatch({
  test_that("test_045", {
    answer <- exercise_045()
    expect_equal(answer, 3)
  })
  }, error = function(e) {
    FALSE
})
test_046 <- tryCatch({
  test_that("test_046", {
    a_list <- create_a_list()
    expect_equal(length(a_list), 4)
    expect_equal(a_list[[1]], c(1, 3, 5, 7, 9))
    expect_equal(a_list[[2]], c(2, 3, 5, 7, 11))
    expect_equal(a_list[[3]], c(FALSE, TRUE))
    expect_equal(a_list[[4]], c("R", "Programming", "Statistics"))
  })
  }, error = function(e) {
    FALSE
})
test_047 <- tryCatch({
  test_that("test_047", {
    a_named_list <- create_a_named_list()
    expect_equal(length(a_named_list), 4)
    expect_equal(a_named_list[["odds"]], c(1, 3, 5, 7, 9))
    expect_equal(a_named_list[["primes"]], c(2, 3, 5, 7, 11))
    expect_equal(a_named_list[["logicals"]], c(FALSE, TRUE))
    expect_equal(a_named_list[["characters"]], c("R", "Programming", "Statistics"))
  })
  }, error = function(e) {
    FALSE
})

test_048 <- tryCatch({
  test_that("test_048", {
    answer <- return_first_last_elements_from_list(list(1, 2, 3))
    expect_equal(answer[["first"]], 1)
    expect_equal(answer[["last"]], 3)
    answer <- return_first_last_elements_from_list(list(1, 2, 3, 4, 5))
    expect_equal(answer[["first"]], 1)
    expect_equal(answer[["last"]], 5)
  })
  }, error = function(e) {
    FALSE
})
test_049 <- tryCatch({
  test_that("test_049", {
    answer <- return_dim_of_iris(iris)
    expect_equal(answer, c(150, 5))
  })
  }, error = function(e) {
    FALSE
})
test_050 <- tryCatch({
  test_that("test_050", {
    answer <- filter_iris_virginica(iris)
    expect_equal(dim(answer), c(50, 5))
  })
  }, error = function(e) {
    FALSE
})
all_tests <- c(test_041, 
               test_042,
               test_043,
               test_044,
               test_045,
               test_046, 
               test_047,
               test_048,
               test_049,
               test_050
              )
passed_tests <- sum(all_tests)
sprintf("在建立清單、資料框儲存異質資料的 %s 題練習中，您總共答對了 %s 題。", length(all_tests), passed_tests)
```