---
title: "練習題 011-020"
output: html_notebook
---

## 練習題指引

- 第一個程式碼儲存格會將可能用得到的套件以及單元測試 `testthat` 載入。
- 練習題已經定義好函數的名稱以及參數名稱，我們只需要寫作答案與函數主體即可。
- 練習題共分為三種：
  1. 是非題（預設輸出為 `NA`）
  2. 單選題（預設輸出為 `0`）
  3. 程式題（預設輸出為 `0`）
- 是非題與單選題沒有註解描述測試；程式題則會在函數名稱之下的註解是描述測試如何進行，能夠讓我們充分暸解預期輸入以及預期輸出之間的關係。
- 將答案寫在 `return()` 之中，若覺得是非題的敘述**不正確**，就將預設輸出改寫為 `return(FALSE)`，若覺得是非題的敘述**正確**則改寫為 `return(TRUE)`；若覺得單選題的第一個選項**正確**則改寫為 `return(1)`，若覺得單選題的第二個選項**正確**則改寫為 `return(2)`，以此類推。
- 如果練習題需要載入檔案，檔案會與練習題存放在同個資料夾中，這時就可以運用工作目錄來載入（直接指定檔案名稱）。
- 在 `### BEGIN SOLUTION` 與 `### END SOLUTION` 這兩個單行註解之間撰寫答案與函數主體。
- 執行測試的方式為點選右上方選單的 Run -> Restart R and Run All Chunks
- 練習題連結閒置超過 10 分鐘會自動斷線，只要重新點選練習題連結即可重新啟動，可以先將練習題下載到自己電腦，完成以後再上傳覆蓋執行測試。

```{r}
library("testthat")
```

## 011（是非題）R 語言的向量資料結構可以用來儲存異質資料。

```{r}
exercise_011 <- function() {
  ### BEGIN SOLUTION
  return(NA)
  ### END SOLUTION
}
```

## 012（是非題）我們可以使用 R 語言的 `c()` 函數建立向量，`c()` 函數是 combine 的縮寫。

```{r}
exercise_012 <- function() {
  ### BEGIN SOLUTION
  return(NA)
  ### END SOLUTION
}
```

## 013（單選題）我們在本章節介紹的向量類別不包含下列哪一個？

1. 文字。
2. 清單。
3. 數值。
4. 未定義值。

```{r}
exercise_013 <- function() {
  ### BEGIN SOLUTION
  return(0)
  ### END SOLUTION
}
```

## 014（單選題）我們可以使用哪個函數建立「等差數列」型態的數值向量？

1. `s()`。
2. `series()`。
3. `set()`。
4. `seq()`。

```{r}
exercise_014 <- function() {
  ### BEGIN SOLUTION
  return(0)
  ### END SOLUTION
}
```

## 015（程式題）回傳前十個偶數。

定義函數 `get_first_ten_evens()` 回傳前十個偶數。

- 使用 `seq()` 函數。
- 將答案寫在 `return()` 之中。

```{r}
get_first_ten_evens <- function() {
  # > first_ten_evens <- get_first_ten_evens()
  # > first_ten_evens
  # [1]  0  2  4  6  8 10 12 14 16 18
  ### BEGIN SOLUTION
  return(0)
  ### END SOLUTION
}
```

## 016（程式題）回傳前十個質數。

定義函數 `get_first_ten_primes()` 回傳前十個質數。

- 使用 `c()` 函數。
- 將答案寫在 `return()` 之中。

```{r}
get_first_ten_primes <- function() {
  # > first_ten_primes <- get_first_ten_primes()
  # > first_ten_primes
  # [1]  2  3  5  7 11 13 17 19 23 29
  ### BEGIN SOLUTION
  return(0)
  ### END SOLUTION
}
```

## 017（程式題）所有的邏輯值。

定義函數 `get_logicals()` 回傳所有的邏輯值。

- 使用 `c()` 函數。
- 將答案寫在 `return()` 之中。

```{r}
get_logicals <- function() {
  # > logicals <- get_logicals()
  # > logicals
  # [1] FALSE  TRUE  
  ### BEGIN SOLUTION
  return(0)
  ### END SOLUTION
}
```

## 018（程式題）所有元素都是 0。

定義函數 `get_n_zeros()` 能夠回傳長度為 `n`、所有元素都是 0 的數值向量。

- 使用 `rep`()` 函數。
- 將答案寫在 `return()` 之中。

```{r}
get_n_zeros <- function(n) {
  # get_n_zeros(3)
  # [1] 0 0 0
  # get_n_zeros(5)
  # [1] 0 0 0 0 0
  # get_n_zeros(7)
  # [1] 0 0 0 0 0 0 0
  ### BEGIN SOLUTION
  return(0)
  ### END SOLUTION
}
```

## 019（程式題）輸入向量中的正數。

定義函數 `filter_positives()` 回傳輸入向量中的正數。

- 使用邏輯值索引。
- 將答案寫在 `return()` 之中。

```{r}
filter_positives <- function(v) {
  # filter_positives(-2:2)
  # [1] 1 2
  # filter_positives(-3:3)
  # [1] 1 2 3
  # filter_positives(c(-5, 5, -6, 6))
  # [1] 5 6  
  ### BEGIN SOLUTION
  return(0)
  ### END SOLUTION
}
```

## 020（程式題）日數差距。

定義函數 `count_day_difference()` 回傳輸入文字向量間的日數差距。

- 使用 `as.Date()` 函數。
- 運用數值運算符。
- 使用 `as.numeric()` 函數。
- 將答案寫在 `return()` 之中。

```{r}
count_day_difference <- function(a, b) {
  # count_day_difference("2022-01-01", "2022-01-31")
  # [1] 30
  # count_day_difference("2022-02-01", "2022-02-28")
  # [1] 27
  ### BEGIN SOLUTION
  return(0)
  ### END SOLUTION
}
```

## 執行測試

- 點選右上方選單的 Run -> Restart R and Run All Chunks
- 下方為測試程式，請同學忽略並且不要更動。

```{r}
test_011 <- tryCatch({
  test_that("test_011", {
    answer <- exercise_011()
    expect_false(answer)
  })
  }, error = function(e) {
    FALSE
})
test_012 <- tryCatch({
  test_that("test_012", {
    answer <- exercise_012()
    expect_true(answer)
  })
  }, error = function(e) {
    FALSE
})
test_013 <- tryCatch({
  test_that("test_013", {
    answer <- exercise_013()
    expect_equal(answer, 2)
  })
  }, error = function(e) {
    FALSE
})
test_014 <- tryCatch({
  test_that("test_014", {
    answer <- exercise_014()
    expect_equal(answer, 4)
  })
  }, error = function(e) {
    FALSE
})
test_015 <- tryCatch({
  test_that("test_015", {
    answer <- get_first_ten_evens()
    first_ten_evens <- seq(0, 18, 2)
    expect_equal(answer, first_ten_evens)
  })
  }, error = function(e) {
    FALSE
})
test_016 <- tryCatch({
  test_that("test_016", {
    answer <- get_first_ten_primes()
    first_ten_primes <- c(2, 3, 5, 7, 11, 13, 17, 19, 23, 29)
    expect_equal(answer, first_ten_primes)
  })
  }, error = function(e) {
    FALSE
})
test_017 <- tryCatch({
  test_that("test_017", {
    answer <- get_logicals()
    expect_false(answer[1])
    expect_true(answer[2])
  })
  }, error = function(e) {
    FALSE
})
test_018 <- tryCatch({
  test_that("test_018", {
    expect_equal(get_n_zeros(1), 0)
    expect_equal(get_n_zeros(2), c(0, 0))
    expect_equal(get_n_zeros(3), c(0, 0, 0))
    expect_equal(get_n_zeros(5), c(0, 0, 0, 0, 0))
    expect_equal(get_n_zeros(7), c(0, 0, 0, 0, 0, 0, 0))
  })
  }, error = function(e) {
    FALSE
})
test_019 <- tryCatch({
  test_that("test_019", {
    expect_equal(filter_positives(-2:2), 1:2)
    expect_equal(filter_positives(-3:3), 1:3)
    expect_equal(filter_positives(c(-5, 5, -6, 6)), c(5, 6))
    expect_equal(filter_positives(-4:4), 1:4)
    expect_equal(filter_positives(-5:5), 1:5)
  })
  }, error = function(e) {
    FALSE
})
test_020 <- tryCatch({
  test_that("test_020", {
    answer <- count_day_difference("2022-01-01", "2022-01-31")
    expect_equal(answer, 30)
    answer <- count_day_difference("2022-02-01", "2022-02-28")
    expect_equal(answer, 27)
    answer <- count_day_difference("2022-03-01", "2022-03-31")
    expect_equal(answer, 30)
    answer <- count_day_difference("2022-04-01", "2022-04-30")
    expect_equal(answer, 29)
  })
  }, error = function(e) {
    FALSE
})
all_tests <- c(test_011, 
               test_012,
               test_013,
               test_014,
               test_015,
               test_016, 
               test_017,
               test_018,
               test_019,
               test_020
              )
passed_tests <- sum(all_tests)
sprintf("在 %s 題練習中，您總共答對了 %s 題。", length(all_tests), passed_tests)
```