---
title: "練習題 021-030"
output: html_notebook
---

## 練習題指引

- 將練習題與所需檔案下載到專案資料夾，並以 RStudio 選單 File -> Open Project in New Session... 開啟專案資料夾。
- 練習題已經定義好函數的名稱以及參數名稱，我們只需要寫作函數的主體即可。
- 練習題共分為三種，預設輸出皆為 `return(NA)`：
  - 是非題：若覺得是非題的敘述**不正確**，就將預設輸出改寫為 `return(FALSE)`，若覺得是非題的敘述**正確**則改寫為 `return(TRUE)`
  - 單選題：若覺得單選題的第一個選項**正確**則改寫為 `return(1)`，若覺得單選題的第二個選項**正確**則改寫為 `return(2)`，若覺得單選題的第三個選項**正確**則改寫為 `return(3)`，若覺得單選題的第四個選項**正確**則改寫為 `return(4)`
  - 程式題：函數名稱之下的註解會描述測試如何進行，能夠讓我們充分暸解預期輸入以及預期輸出之間的對應關係，寫作完畢後改寫為 `return(expected_output)`
- 如果練習題需要載入檔案，檔案會與練習題存放在同個資料夾中，這時就可以運用工作目錄、直接指定檔案名稱載入。
- 執行測試的方式為點選 Source 右上方選單的 Run -> Restart R and Run All Chunks

```{r}
pkgs <- c("rmarkdown", "testthat")
install.packages(pkgs) # 若不是第一次寫作業，可以將這列註解掉
library("testthat")
```

## 021（是非題）R 語言的向量資料結構可以用來儲存異質資料。

```{r}
exercise_021 <- function() {
  ### BEGIN SOLUTION
  return(NA)
  ### END SOLUTION
}
```

## 022（是非題）我們可以使用 R 語言的 `c()` 函數建立向量，`c()` 函數是 combine 的縮寫。

```{r}
exercise_022 <- function() {
  ### BEGIN SOLUTION
  return(NA)
  ### END SOLUTION
}
```

## 023（是非題）向量是 R 語言基本的資料結構。

```{r}
exercise_023 <- function() {
  ### BEGIN SOLUTION
  return(NA)
  ### END SOLUTION
}
```

## 024（單選題）我們在本章節介紹的向量類別不包含下列哪一個？

1. 文字。
2. 清單。
3. 數值。
4. 未定義值。

```{r}
exercise_024 <- function() {
  ### BEGIN SOLUTION
  return(NA)
  ### END SOLUTION
}
```

## 025（單選題）我們可以使用哪個函數建立「等差數列」型態的數值向量？

1. `s()`。
2. `series()`。
3. `set()`。
4. `seq()`。

```{r}
exercise_025 <- function() {
  ### BEGIN SOLUTION
  return(NA)
  ### END SOLUTION
}
```

## 026（程式題）前十個偶數。

定義函數 `return_first_ten_evens()` 回傳前十個偶數。

- 使用 `seq()` 函數。
- 將答案寫在 `return()` 之中。

```{r}
return_first_ten_evens <- function() {
  # > return_first_ten_evens()
  # [1]  0  2  4  6  8 10 12 14 16 18
  ### BEGIN SOLUTION
  return(NA)
  ### END SOLUTION
}
```

## 027（程式題）第一個與最後一個元素。

定義函數 `return_first_last_elements()` 回傳向量中的第一個與最後一個元素。

- 從向量中擷取資料。
- 使用 `length()` 函數。
- 將答案寫在 `return()` 之中。

```{r}
return_first_last_elements <- function(x) {
  # > return_first_last_elements(1:5)
  # [1] 1 5
  # > return_first_last_elements(6:10)
  # [1]  6 10
  # > return_first_last_elements(c(2, 3, 5, 7))
  # [1]  2 7 
  ### BEGIN SOLUTION
  return(NA)
  ### END SOLUTION
}
```

## 028（程式題）所有元素都是 0。

定義函數 `return_n_zeros()` 能夠回傳長度為 `n`、所有元素都是 0 的數值向量。

- 使用 `rep()` 函數。
- 將答案寫在 `return()` 之中。

```{r}
return_n_zeros <- function(n) {
  # > return_n_zeros(3)
  # [1] 0 0 0
  # > return_n_zeros(5)
  # [1] 0 0 0 0 0
  # > return_n_zeros(7)
  # [1] 0 0 0 0 0 0 0
  ### BEGIN SOLUTION
  return(NA)
  ### END SOLUTION
}
```

## 029（程式題）篩選輸入向量中的正數。

定義函數 `filter_positives()` 回傳輸入向量中的正數。

- 使用邏輯值索引。
- 將答案寫在 `return()` 之中。

```{r}
filter_positives <- function(x) {
  # > filter_positives(-2:2)
  # [1] 1 2
  # > filter_positives(-3:3)
  # [1] 1 2 3
  ### BEGIN SOLUTION
  return(NA)
  ### END SOLUTION
}
```

## 030（程式題）計算日數差距。

定義函數 `count_day_difference()` 回傳輸入文字向量間的日數差距。

- 使用 `as.Date()` 函數。
- 運用數值運算符。
- 使用 `as.numeric()` 函數。
- 將答案寫在 `return()` 之中。

```{r}
count_day_difference <- function(x, y) {
  # > count_day_difference("2023-01-01", "2023-01-31")
  # [1] 30
  # > count_day_difference("2023-02-01", "2023-02-28")
  # [1] 27
  ### BEGIN SOLUTION
  return(NA)
  ### END SOLUTION
}
```

## 執行測試

- 點選右上方選單的 Run -> Restart R and Run All Chunks
- 下方為測試程式，請同學忽略並且不要更動。

```{r}
test_021 <- tryCatch({
  test_that("test_021", {
    answer <- exercise_021()
    expect_false(answer)
  })
  }, error = function(e) {
    FALSE
})
test_022 <- tryCatch({
  test_that("test_022", {
    answer <- exercise_022()
    expect_true(answer)
  })
  }, error = function(e) {
    FALSE
})
test_023 <- tryCatch({
  test_that("test_023", {
    answer <- exercise_023()
    expect_true(answer)
  })
  }, error = function(e) {
    FALSE
})
test_024 <- tryCatch({
  test_that("test_024", {
    answer <- exercise_024()
    expect_equal(answer, 2)
  })
  }, error = function(e) {
    FALSE
})
test_025 <- tryCatch({
  test_that("test_025", {
    answer <- exercise_025()
    expect_equal(answer, 4)
  })
  }, error = function(e) {
    FALSE
})
test_026 <- tryCatch({
  test_that("test_026", {
    answer <- return_first_ten_evens()
    first_ten_evens <- seq(0, 18, by = 2)
    expect_equal(answer, first_ten_evens)
  })
  }, error = function(e) {
    FALSE
})
test_027 <- tryCatch({
  test_that("test_027", {
    expect_equal(return_first_last_elements(1:5), c(1, 5))
    expect_equal(return_first_last_elements(6:10), c(6, 10))
    expect_equal(return_first_last_elements(c(2, 3, 5, 7)), c(2, 7))
  })
  }, error = function(e) {
    FALSE
})

test_028 <- tryCatch({
  test_that("test_028", {
    expect_equal(return_n_zeros(1), 0)
    expect_equal(return_n_zeros(2), c(0, 0))
    expect_equal(return_n_zeros(3), c(0, 0, 0))
    expect_equal(return_n_zeros(5), c(0, 0, 0, 0, 0))
    expect_equal(return_n_zeros(7), c(0, 0, 0, 0, 0, 0, 0))
  })
  }, error = function(e) {
    FALSE
})
test_029 <- tryCatch({
  test_that("test_029", {
    expect_equal(filter_positives(-2:2), 1:2)
    expect_equal(filter_positives(-3:3), 1:3)
    expect_equal(filter_positives(c(-5, 5, -6, 6)), c(5, 6))
    expect_equal(filter_positives(-4:4), 1:4)
    expect_equal(filter_positives(-5:5), 1:5)
  })
  }, error = function(e) {
    FALSE
})
test_030 <- tryCatch({
  test_that("test_030", {
    answer <- count_day_difference("2023-01-01", "2023-01-31")
    expect_equal(answer, 30)
    answer <- count_day_difference("2023-02-01", "2023-02-28")
    expect_equal(answer, 27)
    answer <- count_day_difference("2023-03-01", "2023-03-31")
    expect_equal(answer, 30)
    answer <- count_day_difference("2023-04-01", "2023-04-30")
    expect_equal(answer, 29)
  })
  }, error = function(e) {
    FALSE
})
all_tests <- c(test_021, 
               test_022,
               test_023,
               test_024,
               test_025,
               test_026, 
               test_027,
               test_028,
               test_029,
               test_030
              )
passed_tests <- sum(all_tests)
sprintf("在建立向量儲存同質資料的 %s 題練習中，您總共答對了 %s 題。", length(all_tests), passed_tests)
```