---
title: "練習題 031-040"
output: html_notebook
---

## 練習題指引

- 將練習題與所需檔案下載到專案資料夾，並以 RStudio 選單 File -> Open Project in New Session... 開啟專案資料夾。
- 練習題已經定義好函數的名稱以及參數名稱，我們只需要寫作函數的主體即可。
- 練習題共分為三種，預設輸出皆為 `return(NA)`：
  - 是非題：若覺得是非題的敘述**不正確**，就將預設輸出改寫為 `return(FALSE)`，若覺得是非題的敘述**正確**則改寫為 `return(TRUE)`
  - 單選題：若覺得單選題的第一個選項**正確**則改寫為 `return(1)`，若覺得單選題的第二個選項**正確**則改寫為 `return(2)`，若覺得單選題的第三個選項**正確**則改寫為 `return(3)`，若覺得單選題的第四個選項**正確**則改寫為 `return(4)`
  - 程式題：函數名稱之下的註解會描述測試如何進行，能夠讓我們充分暸解預期輸入以及預期輸出之間的對應關係，寫作完畢後改寫為 `return(expected_output)`
- 如果練習題需要載入檔案，檔案會與練習題存放在同個資料夾中，這時就可以運用工作目錄、直接指定檔案名稱載入。
- 執行測試的方式為點選 Source 右上方選單的 Run -> Restart R and Run All Chunks

```{r}
pkgs <- c("rmarkdown", "testthat")
install.packages(pkgs) # 若不是第一次寫作業，可以將這列註解掉
library("testthat")
```

## 031（是非題）矩陣 `matrix` 資料結構可以用來儲存二維的數值資料。

```{r}
exercise_031 <- function() {
  ### BEGIN SOLUTION
  return(NA)
  ### END SOLUTION
}
```

## 032（是非題）因素向量 `factor` 跟文字向量 `character` 是完全相同的資料結構。

```{r}
exercise_032 <- function() {
  ### BEGIN SOLUTION
  return(NA)
  ### END SOLUTION
}
```

## 033（是非題）陣列 `array` 資料結構可以用來儲存 n 維的數值資料。

```{r}
exercise_033 <- function() {
  ### BEGIN SOLUTION
  return(NA)
  ### END SOLUTION
}
```

## 034（單選題）我們可以使用下列哪一個函數調整因素向量的層級（Levels）資訊呢？

1. `matrix()`
2. `list()`。
3. `array()`。
4. `levels()`。

```{r}
exercise_034 <- function() {
  ### BEGIN SOLUTION
  return(NA)
  ### END SOLUTION
}
```

## 035（單選題）我們可以使用下列哪一個索引值語法選出矩陣 `your_matrix` 的第二列資料 `[1]  2  4  6  8 10`？

```{r}
your_matrix <- matrix(1:10, nrow = 2)
your_matrix
```

1. `your_matrix[2, ]`。
2. `your_matrix[, 2]`。
3. `your_matrix[2, 1]`。
4. `your_matrix[1, 2]`。

```{r}
exercise_035 <- function() {
  ### BEGIN SOLUTION
  return(NA)
  ### END SOLUTION
}
```

## 036（程式題）調整因素向量的層級。

定義函數 `adjust_speed_factor_levels()` 調整 `speed_factor` 的層級為 `slow medium fast`。

```{r}
speed_factor <- factor(c("slow", "medium", "fast"))
```

- 使用 `levels()` 函數。
- 將答案寫在 `return()` 之中。

```{r}
adjust_speed_factor_levels <- function(speed_factor) {
  # > speed_factor <- factor(c("slow", "medium", "fast"))
  # > adjusted_speed_factor <- adjust_speed_factor_levels(speed_factor)
  # > levels(adjusted_speed_factor)
  # [1] "slow"   "medium" "fast"
  ### BEGIN SOLUTION
  return(NA)
  ### END SOLUTION
}
```

## 037（程式題）建立方矩陣（Square matrix）。

定義函數 `create_a_square_matrix()` 回傳一個內容值均為 `v`、外型為 `(n, n)` 的方矩陣。

- 使用 `rep()` 函數。
- 使用 `matrix()` 函數。
- 將答案寫在 `return()` 之中。

```{r}
create_a_square_matrix <- function(v, n) {
  # > create_a_square_matrix(5566, 2)
  #      [,1] [,2]
  # [1,] 5566 5566
  # [2,] 5566 5566
  # > create_a_square_matrix(5566, 3)
  #      [,1] [,2] [,3]
  # [1,] 5566 5566 5566
  # [2,] 5566 5566 5566
  # [3,] 5566 5566 5566
  ### BEGIN SOLUTION
  return(NA)
  ### END SOLUTION
}
```

## 038（程式題）從矩陣中挑出 3 的倍數。

定義函數 `return_multiples_of_three()` 能夠回傳矩陣中 3 的倍數。

- 使用邏輯矩陣挑選符合條件的資料。
- 將答案寫在 `return()` 之中。

```{r}
return_multiples_of_three <- function(X) {
  # > m <- matrix(1:20, nrow = 5)
  # > return_multiples_of_three(m)
  # [1]  3  6  9 12 15 18
  # > m <- matrix(5:28, nrow = 6)
  # > return_multiples_of_three(m)
  # [1]  6  9 12 15 18 21 24 27
  ### BEGIN SOLUTION
  return(NA)
  ### END SOLUTION
}
```

## 039（程式題）矩陣的三次方。

定義函數 `power_of_three()` 將輸入矩陣中所有元素都三次方 $x_i^3$。

- 使用矩陣的元素對應（Element-wise）運算。
- 將答案寫在 `return()` 之中。

```{r}
power_of_three <- function(X) {
  # > m <- matrix(1:4, nrow = 2)
  # > power_of_three(m)
  #      [,1] [,2]
  # [1,]    1   27
  # [2,]    8   64
  # > m <- matrix(1:9, nrow = 3)
  # > power_of_three(m)
  #      [,1] [,2] [,3]
  # [1,]    1   64  343
  # [2,]    8  125  512
  # [3,]   27  216  729
  ### BEGIN SOLUTION
  return(NA)
  ### END SOLUTION
}
```

## 040（程式題）列向量與欄向量相乘。

定義函數 `transpose_then_product()` 將輸入的列向量 `(1, n)` 轉置為欄向量 `(n, 1)` 然後再以列向量乘以欄向量。

- 使用 `t()` 函數。
- 運用 `%*%` 運算符。
- 將答案寫在 `return()` 之中。

```{r}
transpose_then_product <- function(X) {
  # > m <- matrix(1:3, nrow = 1)
  # > transpose_then_product(m)
  #      [,1]
  # [1,]   14
  # > m <- matrix(4:10, nrow = 1)
  # > transpose_then_product(m)
  #      [,1]
  # [1,]  371
  ### BEGIN SOLUTION
  return(NA)
  ### END SOLUTION
}
```

## 執行測試

- 點選右上方選單的 Run -> Restart R and Run All Chunks
- 下方為測試程式，請同學忽略並且不要更動。

```{r}
test_031 <- tryCatch({
  test_that("test_031", {
    answer <- exercise_031()
    expect_true(answer)
  })
  }, error = function(e) {
    FALSE
})
test_032 <- tryCatch({
  test_that("test_032", {
    answer <- exercise_032()
    expect_false(answer)
  })
  }, error = function(e) {
    FALSE
})
test_033 <- tryCatch({
  test_that("test_033", {
    answer <- exercise_033()
    expect_true(answer)
  })
  }, error = function(e) {
    FALSE
})
test_034 <- tryCatch({
  test_that("test_034", {
    answer <- exercise_034()
    expect_equal(answer, 4)
  })
  }, error = function(e) {
    FALSE
})
test_035 <- tryCatch({
  test_that("test_035", {
    answer <- exercise_035()
    expect_equal(answer, 1)
  })
  }, error = function(e) {
    FALSE
})
test_036 <- tryCatch({
  test_that("test_036", {
    speed_factor <- factor(c("slow", "medium", "fast"))
    adjusted_speed_factor <- adjust_speed_factor_levels(speed_factor)
    expect_equal(levels(adjusted_speed_factor), c("slow", "medium", "fast"))
  })
  }, error = function(e) {
    FALSE
})
test_037 <- tryCatch({
  test_that("test_037", {
    answer <- create_a_square_matrix(5566, 2)
    expect_equal(answer, matrix(rep(5566, times = 4), nrow = 2))
    answer <- create_a_square_matrix(5566, 3)
    expect_equal(answer, matrix(rep(5566, times = 9), nrow = 3))
  })
  }, error = function(e) {
    FALSE
})

test_038 <- tryCatch({
  test_that("test_038", {
    m <- matrix(1:20, nrow = 5)
    expect_equal(return_multiples_of_three(m), c(3, 6, 9, 12, 15, 18))
    m <- matrix(5:28, nrow = 6)
    expect_equal(return_multiples_of_three(m), c(6, 9, 12, 15, 18, 21, 24, 27))
  })
  }, error = function(e) {
    FALSE
})
test_039 <- tryCatch({
  test_that("test_039", {
    m <- matrix(1:4, nrow = 2)
    expect_equal(power_of_three(m), matrix(c(1, 8, 27, 64), nrow = 2))
    m <- matrix(1:9, nrow = 3)
    expect_equal(power_of_three(m), matrix(c(1, 8, 27, 64, 125, 216, 343, 512, 729), nrow = 3))
  })
  }, error = function(e) {
    FALSE
})
test_040 <- tryCatch({
  test_that("test_040", {
    m <- matrix(1:3, nrow = 1)
    expect_equal(transpose_then_product(m), matrix(14))
    m <- matrix(4:10, nrow = 1)
    expect_equal(transpose_then_product(m), matrix(371))
  })
  }, error = function(e) {
    FALSE
})
all_tests <- c(test_031, 
               test_032,
               test_033,
               test_034,
               test_035,
               test_036, 
               test_037,
               test_038,
               test_039,
               test_040
              )
passed_tests <- sum(all_tests)
sprintf("在建立因素向量、矩陣、陣列儲存同質資料的 %s 題練習中，您總共答對了 %s 題。", length(all_tests), passed_tests)
```