---
title: "練習題詳解 081-090"
output: html_notebook
---

## 練習題指引

- 將練習題與所需檔案下載到專案資料夾，並以 RStudio 選單 File -> Open Project in New Session... 開啟專案資料夾。
- 練習題已經定義好函數的名稱以及參數名稱，我們只需要寫作函數的主體即可。
- 練習題共分為三種，預設輸出皆為 `return(NA)`：
  - 是非題：若覺得是非題的敘述**不正確**，就將預設輸出改寫為 `return(FALSE)`，若覺得是非題的敘述**正確**則改寫為 `return(TRUE)`
  - 單選題：若覺得單選題的第一個選項**正確**則改寫為 `return(1)`，若覺得單選題的第二個選項**正確**則改寫為 `return(2)`，若覺得單選題的第三個選項**正確**則改寫為 `return(3)`，若覺得單選題的第四個選項**正確**則改寫為 `return(4)`
  - 程式題：函數名稱之下的註解會描述測試如何進行，能夠讓我們充分暸解預期輸入以及預期輸出之間的對應關係，寫作完畢後改寫為 `return(expected_output)`
- 如果練習題需要載入檔案，檔案會與練習題存放在同個資料夾中，這時就可以運用工作目錄、直接指定檔案名稱載入。
- 執行測試的方式為點選 Source 右上方選單的 Run -> Restart R and Run All Chunks

```{r}
pkgs <- c("rmarkdown", "testthat")
install.packages(pkgs) # 若不是第一次寫作業，可以將這列註解掉
library("testthat")
```

## 081（是非題）若有想使用的 R 語言套件，可以前往 RStudio 網站下載。

```{r}
exercise_081 <- function() {
  ### BEGIN SOLUTION
  return(NA)
  ### END SOLUTION
}
```

## 082（是非題）R 語言允許不同的套件中有相同命名的函數。

```{r}
exercise_082 <- function() {
  ### BEGIN SOLUTION
  return(NA)
  ### END SOLUTION
}
```

## 083（是非題）在 RStudio 整合開發環境不論是安裝或者載入 R 語言的套件都只能夠使用程式函數。

```{r}
exercise_083 <- function() {
  ### BEGIN SOLUTION
  return(NA)
  ### END SOLUTION
}
```

## 084（是非題）在同樣的 R 語言版本下，每次重啟使用第三方套件的函數都要安裝第三方套件。

```{r}
exercise_084 <- function() {
  ### BEGIN SOLUTION
  return(NA)
  ### END SOLUTION
}
```

## 085（是非題）在同樣的 R 語言版本下，每次重啟使用第三方套件的函數都要載入第三方套件。

```{r}
exercise_085 <- function() {
  ### BEGIN SOLUTION
  return(NA)
  ### END SOLUTION
}
```

## 086（單選題）下列哪一個函數的功能是安裝套件？

1. `install.libraries()`。
2. `libraries.install()`。
3. `install.packages()`。
4. `packages.install()`。

```{r}
exercise_086 <- function() {
  ### BEGIN SOLUTION
  return(NA)
  ### END SOLUTION
}
```

## 087（單選題）下列哪一個函數的功能是載入套件？

1. `use()`。
2. `library()`。
3. `package()`。
4. `import()`。

```{r}
exercise_087 <- function() {
  ### BEGIN SOLUTION
  return(NA)
  ### END SOLUTION
}
```

## 088（單選題）載入套件之後如果環境中沒有相同命名的函數，可以用下列哪個指令使用函數？例如載入 `foreign` 套件後想使用其中的 `read.spss()` 函數。

1. `foreign::read.spss()`。
2. `read.spss()`。
3. 1、2 兩種指令皆可。
4. 1、2 兩種指令皆不可。

```{r}
exercise_088 <- function() {
  ### BEGIN SOLUTION
  return(NA)
  ### END SOLUTION
}
```

## 089（單選題）載入 `dplyr` 套件之後直接以 `filter()` 應用函數，系統會使用下列哪個套件的 `filter()` 函數？

1. `stats`。
2. `dplyr`。
3. `base`。
4. `utils`

```{r}
exercise_089 <- function() {
  ### BEGIN SOLUTION
  return(NA)
  ### END SOLUTION
}
```

## 090（單選題）載入 `dplyr` 套件之後，下列哪個語法能夠指定使用 `base` 套件的 `intersect()` 函數？

1. `intersect()`。
2. `~dplyr::intersect()`。
3. `base::intersect()`。
4. `use::intersect()`

```{r}
exercise_090 <- function() {
  ### BEGIN SOLUTION
  return(NA)
  ### END SOLUTION
}
```

## 執行測試

- 點選右上方選單的 Run -> Restart R and Run All Chunks
- 下方為測試程式，請同學忽略並且不要更動。

```{r}
test_081 <- tryCatch({
  test_that("test_081", {
    answer <- exercise_081()
    expect_false(answer)
  })
  }, error = function(e) {
    FALSE
})
test_082 <- tryCatch({
  test_that("test_082", {
    answer <- exercise_082()
    expect_true(answer)
  })
  }, error = function(e) {
    FALSE
})
test_083 <- tryCatch({
  test_that("test_083", {
    answer <- exercise_083()
    expect_false(answer)
  })
  }, error = function(e) {
    FALSE
})
test_084 <- tryCatch({
  test_that("test_084", {
    answer <- exercise_084()
    expect_false(answer)
  })
  }, error = function(e) {
    FALSE
})
test_085 <- tryCatch({
  test_that("test_085", {
    answer <- exercise_085()
    expect_true(answer)
  })
  }, error = function(e) {
    FALSE
})
test_086 <- tryCatch({
  test_that("test_086", {
    answer <- exercise_086()
    expect_equal(answer, 3)
  })
  }, error = function(e) {
    FALSE
})
test_087 <- tryCatch({
  test_that("test_087", {
    answer <- exercise_087()
    expect_equal(answer, 2)
  })
  }, error = function(e) {
    FALSE
})
test_088 <- tryCatch({
  test_that("test_088", {
    answer <- exercise_088()
    expect_equal(answer, 3)
  })
  }, error = function(e) {
    FALSE
})
test_089 <- tryCatch({
  test_that("test_089", {
    answer <- exercise_089()
    expect_equal(answer, 2)
  })
  }, error = function(e) {
    FALSE
})
test_090 <- tryCatch({
  test_that("test_090", {
    answer <- exercise_090()
    expect_equal(answer, 3)
  })
  }, error = function(e) {
    FALSE
})

all_tests <- c(test_081, 
               test_082,
               test_083,
               test_084,
               test_085,
               test_086, 
               test_087,
               test_088,
               test_089,
               test_090
              )
passed_tests <- sum(all_tests)
sprintf("在使用 R 語言套件獲得更多功能的 %s 題練習中，您總共答對了 %s 題。", length(all_tests), passed_tests)
```