---
title: "練習題 131-140"
output: html_notebook
---

## 練習題指引

- 將練習題與所需檔案下載到專案資料夾，並以 RStudio 選單 File -> Open Project in New Session... 開啟專案資料夾。
- 練習題已經定義好函數的名稱以及參數名稱，我們只需要寫作函數的主體即可。
- 練習題共分為三種，預設輸出皆為 `return(NA)`：
  - 是非題：若覺得是非題的敘述**不正確**，就將預設輸出改寫為 `return(FALSE)`，若覺得是非題的敘述**正確**則改寫為 `return(TRUE)`
  - 單選題：若覺得單選題的第一個選項**正確**則改寫為 `return(1)`，若覺得單選題的第二個選項**正確**則改寫為 `return(2)`，若覺得單選題的第三個選項**正確**則改寫為 `return(3)`，若覺得單選題的第四個選項**正確**則改寫為 `return(4)`
  - 程式題：函數名稱之下的註解會描述測試如何進行，能夠讓我們充分暸解預期輸入以及預期輸出之間的對應關係，寫作完畢後改寫為 `return(expected_output)`
- 如果練習題需要載入檔案，檔案會與練習題存放在同個資料夾中，這時就可以運用工作目錄、直接指定檔案名稱載入。
- 執行測試的方式為點選 Source 右上方選單的 Run -> Restart R and Run All Chunks

```{r}
pkgs <- c("rmarkdown", "testthat", "dplyr")
install.packages(pkgs) # 若不是第一次寫作業，可以將這列註解掉
library("testthat")
library("dplyr")
```

## 131（是非題）在一個 30 人左右的小班級，其中有兩個學生同一天生日的可能性很低。

```{r}
exercise_131 <- function() {
  ### BEGIN SOLUTION
  return(NA)
  ### END SOLUTION
}
```

## 132（是非題）如果我們有機會參加「蒙提霍爾遊戲」，選定門之後，主持人會開啟一扇是山羊的門；並問我們：「要不要換一扇門？」這時我們可以擲銅板決定換或者不換，因為對贏得汽車的機率並沒有差別。

```{r}
exercise_132 <- function() {
  ### BEGIN SOLUTION
  return(NA)
  ### END SOLUTION
}
```

## 133（單選題）一個班級中的人數大約要超過多少，有兩人同一天生日的機率就會超過 50%？

1. 15 人。
2. 23 人。
3. 30 人。
4. 60 人。

```{r}
exercise_133 <- function() {
  ### BEGIN SOLUTION
  return(NA)
  ### END SOLUTION
}
```

## 134（單選題）「蒙提霍爾遊戲」中在主持人開啟一扇是山羊的門之前，參賽者贏得汽車的機率為何？

1. `33.3%`。
2. `50%`。
3. `66.7%`。
4. `75%`。

```{r}
exercise_134 <- function() {
  ### BEGIN SOLUTION
  return(NA)
  ### END SOLUTION
}
```

## 135（單選題）「蒙提霍爾遊戲」中在主持人開啟一扇是山羊的門之後，參賽者的優勢策略（Dominant strategy）為何？

1. 更換選擇（switch）。
2. 不換（stick）。
3. 混合策略，以 `50% vs. 50%` 機率決定更換選擇（switch）或不換（stick）。
4. 混合策略，以 `67% vs. 33%` 機率決定更換選擇（switch）或不換（stick）。

```{r}
exercise_135 <- function() {
  ### BEGIN SOLUTION
  return(NA)
  ### END SOLUTION
}
```

## 136（程式題）載入 `players.csv` 並依照 `heightMeters` 排序。

定義函數 `import_players_csv()` 將工作目錄中的 `players.csv` 載入，並以 `heightMeters` 排序。

- 指定檔案的相對路徑。
- 以排序資料框的技巧操作。
- 將答案寫在 `return()` 之中。

```{r}
import_players_csv <- function() {
  # > players <- import_players_csv()
  # > class(players)
  # [1] "data.frame"
  # > dim(players)
  # [1] 484  18
  ### BEGIN SOLUTION
  return(NA)
  ### END SOLUTION
}
```

## 137（程式題）偏誤抽樣。

定義函數 `biased_sampling()` 將 `players` 資料框中前十矮與前十高的球員挑選出來。

- 使用 `import_players_csv()` 函數。
- 以索引值挑選前十矮與前十高的球員身高。
- 以命名清單（Named `list`）儲存答案。
- 將答案寫在 `return()` 之中。

```{r}
biased_sampling <- function() {
  # > biased_samples <- biased_sampling()
  # > biased_samples
  # $shortest_ten
  # [1] 1.78 1.78 1.78 1.78 1.80 1.80 1.80 1.80 1.83 1.83
  #
  # $tallest_ten
  # [1] 2.13 2.13 2.16 2.16 2.18 2.18 2.18 2.21 2.24 2.26
  ### BEGIN SOLUTION
  return(NA)
  ### END SOLUTION
}
```

## 138（程式題）以統計分析檢定，偏誤抽樣的平均身高是否與 NBA 球員平均身高有差。

$$
H_0: \bar{x} = \mu \\
H_1: \bar{x} \neq \mu
$$

以 z 統計值來判斷兩個平均數之間的差距是否足夠「顯著」。

$$
z = \frac{\bar{x} - \mu}{\sigma}
$$

信賴係數 $\alpha = 0.05$、信賴區間 95% 時的分界點。

```{r}
alpha <- 0.05
z_half_alpha <- qnorm(1 - alpha/2)
cut_off_points <- c(-z_half_alpha, z_half_alpha)
cut_off_points
```

- 使用 `import_players_csv()` 函數。
- 使用 `biased_sampling()` 函數。
- 計算前十矮與前十高的球員平均身高 z 統計值。
- 判斷是否介於分界點 `cut_off_points` 之間。
- 以命名清單（Named `list`）儲存答案
- 介於分界點 `cut_off_points` 之間為「不拒絕虛無假設」，反之則為「拒絕虛無假設」。
- 將答案寫在 `return()` 之中。

```{r}
ztest_for_biased_sampling <- function() {
  # > ztest_for_biased_sampling()
  # $shortest_test
  # [1] "Reject null hypothesis."
  #
  # $tallest_test
  # [1] "Reject null hypothesis."
  ### BEGIN SOLUTION
  return(NA)
  ### END SOLUTION
}
```

## 139（程式題）隨機抽樣。

定義函數 `random_sampling()` 從 `players` 資料框中隨機抽樣三十位球員。

- 使用 `import_players_csv()` 函數。
- 使用 `sample()` 函數。
- 將答案寫在 `return()` 之中。

```{r}
random_sampling <- function() {
  # > random_samples <- random_sampling()
  # > length(random_samples)
  # [1] 30
  ### BEGIN SOLUTION
  return(NA)
  ### END SOLUTION
}
```

## 140（程式題）以統計分析檢定，隨機抽樣的平均身高是否與 NBA 球員平均身高有差。

$$
H_0: \bar{x} = \mu \\
H_1: \bar{x} \neq \mu
$$

以 z 統計值來判斷兩個平均數之間的差距是否足夠「顯著」。

$$
z = \frac{\bar{x} - \mu}{\sigma}
$$

信賴係數 $\alpha = 0.05$、信賴區間 95% 時的分界點

```{r}
alpha <- 0.05
z_half_alpha <- qnorm(1 - alpha/2)
cut_off_points <- c(-z_half_alpha, z_half_alpha)
cut_off_points
```

- 使用 `import_players_csv()` 函數。
- 使用 `random_sampling()` 函數。
- 計算隨機抽樣球員平均身高 z 統計值。
- 判斷是否介於分界點 `cut_off_points` 之間。
- 以命名清單（Named `list`）儲存答案
- 介於分界點 `cut_off_points` 之間為「不拒絕虛無假設」，反之則為「拒絕虛無假設」。
- 將答案寫在 `return()` 之中。

```{r}
ztest_for_random_sampling <- function() {
  # > ztest_for_random_sampling()
  # [1] "Do not reject null hypothesis."
  ### BEGIN SOLUTION
  return(NA)
  ### END SOLUTION
}
```

## 執行測試

- 點選右上方選單的 Run -> Restart R and Run All Chunks
- 下方為測試程式，請同學忽略並且不要更動。

```{r}
test_131 <- tryCatch({
  test_that("test_131", {
    answer <- exercise_131()
    expect_false(answer)
  })
  }, error = function(e) {
    FALSE
})
test_132 <- tryCatch({
  test_that("test_132", {
    answer <- exercise_132()
    expect_false(answer)
  })
  }, error = function(e) {
    FALSE
})
test_133 <- tryCatch({
  test_that("test_133", {
    answer <- exercise_133()
    expect_equal(answer, 2)
  })
  }, error = function(e) {
    FALSE
})
test_134 <- tryCatch({
  test_that("test_134", {
    answer <- exercise_134()
    expect_equal(answer, 1)
  })
  }, error = function(e) {
    FALSE
})
test_135 <- tryCatch({
  test_that("test_135", {
    answer <- exercise_135()
    expect_equal(answer, 1)
  })
  }, error = function(e) {
    FALSE
})
test_136 <- tryCatch({
  test_that("test_136", {
    players <- import_players_csv()
    expect_s3_class(players, "data.frame")
    expect_equal(dim(players), c(484, 18))
  })
  }, error = function(e) {
    FALSE
})
test_137 <- tryCatch({
  test_that("test_137", {
    biased_samples <- biased_sampling()
    expect_equal(length(biased_samples$shortest_ten), 10)
    expect_equal(length(biased_samples$tallest_ten), 10)
  })
  }, error = function(e) {
    FALSE
})
test_138 <- tryCatch({
  test_that("test_138", {
    answer <- ztest_for_biased_sampling()
    expect_true(grepl("Reject", answer$shortest_test))
    expect_true(grepl("Reject", answer$tallest_test))
  })
  }, error = function(e) {
    FALSE
})
test_139 <- tryCatch({
  test_that("test_139", {
    random_samples <- random_sampling()
    expect_equal(length(random_samples), 30)
  })
  }, error = function(e) {
    FALSE
})
test_140 <- tryCatch({
  test_that("test_140", {
    answer <- ztest_for_random_sampling()
    expect_true(grepl("Do not reject", answer))
  })
  }, error = function(e) {
    FALSE
})

all_tests <- c(test_131, 
               test_132,
               test_133,
               test_134,
               test_135,
               test_136, 
               test_137,
               test_138,
               test_139,
               test_140
              )
passed_tests <- sum(all_tests)
sprintf("在更多個案研究的 %s 題練習中，您總共答對了 %s 題。", length(all_tests), passed_tests)
```